臺灣高等法院刑事判決
111年度上訴字第1636號
上  訴  人  
即  被  告  陳彥傑




選任辯護人  閻道至律師
            劉興峯律師
上  訴  人  
即  被  告  劉昱樟



選任辯護人  葉慶人律師
            楊偉毓律師
            林祐增律師
上列上訴人即被告因違反毒品危害防制條例案件，不服臺灣新北
地方法院110年度訴字第295號，中華民國110年11月4日、111年2
月17日第一審判決（起訴案號：臺灣新北地方檢察署109年度偵
字第26467號、第26468號），提起上訴，本院判決如下：
    主  文
上訴駁回。
    事實及理由
一、按民國110年6月16日修正公布、同月18日施行之刑事訴訟法
    第348條規定「（第1項）上訴得對於判決之一部為之。（第
    2項）對於判決之一部上訴者，其有關係之部分，視為亦已
    上訴。但有關係之部分為無罪、免訴或不受理者，不在此限
    。(第3項）上訴得明示僅就判決之刑、沒收或保安處分一部
    為之」。本案係於上開規定修正施行後之111年5月5日繫屬
    本院，有本院收文戳章在卷可稽（見本院卷第3頁），是本
    案上訴之效力及範圍，即應依現行刑事訴訟法第348條之規
    定判斷。又本件僅被告甲○○、乙○○針對原審判處有罪部分之
    量刑提起上訴（見本院卷第320頁），故本院逕引用原審認
    定有罪之事實及論罪為基礎（如附件），僅就原審量刑部分
    進行審理，合先敘明。
二、被告上訴意旨略以：
  ㈠被告甲○○部分：被告甲○○坦承犯行，本案有毒品危害防制條
    例第17條第1項減刑規定之適用，請求予以減輕其刑；且被
    告甲○○前案所犯係賭博案件，與本案犯罪類型有別，並無依
    刑法第47條第1項規定加重最低本刑之必要。請考量被告甲○
    ○母親生有重病，予以從輕量刑等語。
  ㈡被告乙○○部分：被告乙○○坦承犯行，警詢、偵查時因未就被
    告乙○○可能涉犯意圖販賣而持有毒品罪嫌部分予以詢問，使
    被告乙○○無從於偵查時即坦認犯行，應從寬認定被告於審判
    中自白後，有毒品危害防制條例第17條第2項減刑規定之適
    用，予以從輕量刑等語。
三、經查：
　㈠被告甲○○部分：
　⒈警方僅係獲報有人在新北市○○區○○街00號房屋前空地放置大
    量不明物品，遂前往前揭空地，查獲被告甲○○在場看管如原
    判決附表一所示之毒品咖啡包，並經被告甲○○於警詢時供稱
    係其與綽號「阿砲」之人將前開毒品咖啡包放置在前揭空地
    ，但「阿砲」因未攜帶前述房屋之鑰匙，致無法將前開毒品
    咖啡包藏放在前述房屋，遂駕駛白色豐田自小客車離開去拿
    鑰匙，留其單獨看管前開毒品咖啡包等語（見臺灣新北地方
    檢察署109年度偵字第26467號卷〈下稱偵字第26467號卷〉一
    第10頁至第15頁），並指認「阿砲」為共犯乙○○及其所駕駛
    之白色豐田自小客車（見偵字第26467號卷一第21頁至第22
    頁、第111頁），嗣警方循線查獲共犯乙○○，共犯乙○○並因
    本案意圖販賣而持有第三、四級毒品犯行，經臺灣新北地方
    法院於110年11月4日以110年度訴字第295號判處罪刑，足見
    警方及檢察官確因被告甲○○之供述及指認而查獲其本案意圖
    販賣而持有第三、四級毒品罪之共同正犯之情為真，故就被
    告甲○○本案所犯意圖販賣而持有第三、四級毒品罪，自有毒
    品危害防制條例第17條第1項規定之適用，復考量被告甲○○
    本案持有毒品咖啡包之數量甚鉅，認以減輕其刑為適當等節
    ，業經原判決論述明確，原判決既已載明被告甲○○因供出毒
    品來源而查獲其他共犯，有毒品危害防制條例第17條第1項
    規定之適用，且審酌本案查獲毒品數量眾多，依該項規定減
    輕其刑，而不免除其刑，則被告甲○○以本案有毒品危害防制
    條例第17條第1項減刑規定適用，請求予以減輕其刑云云，
    即無足取。
　⒉被告甲○○主張其前案所犯係賭博案件，與本案犯罪類型有別
    ，並無依刑法第47條第1項規定加重最低本刑之必要云云；
    查：
　⑴釋字第775號解釋之客觀拘束力範圍（最高法院109年度台非
    字第139號判決意旨參照）：
　①釋字第775號解釋文第1項宣示：「刑法第47條第1項規定：『
    受徒刑之執行完畢，或一部之執行而赦免後，5年以內故意
    再犯有期徒刑以上之罪者，為累犯，加重本刑至二分之一』
    ，有關累犯加重本刑部分，不生違反憲法一行為不二罰原則
    之問題。惟其不分情節，基於累犯者有其特別惡性及對刑罰
    反應力薄弱等立法理由，一律加重最低本刑，於不符合刑法
    第59條所定要件之情形下，致生行為人所受之刑罰超過其所
    應負擔罪責之個案，其人身自由因此遭受過苛之侵害部分，
    對人民受憲法第8條保障之人身自由所為限制，不符憲法罪
    刑相當原則，牴觸憲法第23條比例原則。於此範圍內，有關
    機關應自本解釋公布之日起2年內，依本解釋意旨修正之。
    於修正前，為避免發生上述罪刑不相當之情形，法院就該個
    案應依本解釋意旨，裁量是否加重最低本刑」等詞。查本解
    釋文僅限縮在「不符合刑法第59條所定要件情形」、「不分
    情節」之條件下，宣告刑法第47條第1項一律加重最低本刑
    之規定違憲。則不符合刑法第59條規定情形之個案，依其犯
    罪情節是否應加重最低本刑，固授權法官裁量決定。然法官
    在何種情節之下，一定得進行裁量（裁量收縮至零），不能
    逕依規定加重最低本刑，解釋文並無任何宣示。
　②就此而言，本號解釋理由書則敘明：「惟系爭規定一（指刑
    法第47條第1項規定）不分情節，一律加重最低本刑。因目
    前實務上有期徒刑加重係以月為計算單位，如最低法定本刑
    為6月有期徒刑，累犯加重結果，最低本刑為7月有期徒刑。
    本來法院認為諭知6月有期徒刑得易科罰金或易服社會勞動
    即可收矯正之效或足以維持法秩序（刑法第41條第1項及第3
    項規定參照），但因累犯加重最低本刑之結果，法院仍須宣
    告7月以上有期徒刑，致不得易科罰金或易服社會勞動。因
    此，系爭規定一不分情節，基於累犯者有其特別惡性及對刑
    罰反應力薄弱等立法理由，一律加重最低本刑，於不符合刑
    法第59條所定要件之情形下，致生行為人所受之刑罰超過其
    所應負擔罪責之個案，其人身自由因此遭受過苛之侵害部分
    ，對人民受憲法第8條保障之人身自由所為限制，不符憲法
    罪刑相當原則，牴觸憲法第23條比例原則。於此範圍內，有
    關機關應自本解釋公布之日起2年內，依本解釋意旨修正之
    。於修正前，為避免發生上述罪刑不相當之情形，法院就該
    個案應依本解釋意旨，裁量是否加重最低本刑」等詞（下稱
    理由甲）。是依其犯罪情節「應量處最低法定刑」之個案，
    若依累犯之規定加重其最低本刑，致行為人被量處超過其所
    犯之罪之法定最低本刑，將使行為人所承受之刑罰超逾其所
    應負擔之罪責，而違背憲法比例及罪刑相當原則，法院即應
    進行裁量。相對地，若法院依該個案犯罪情節，認為並無應
    量處法定最低刑度之情形，且即使依累犯規定加重其法定最
    低本刑，亦不致使行為人所承受之刑罰超過其所應負擔之罪
    責者，則法院縱未作上述裁量，而逕依累犯之規定加重其最
    低本刑，即尚無違背上述解釋意旨之問題。理由甲對於解釋
    文之形成具有劃定法官裁量範圍之重要性與必要性，即具有
    其法律上之拘束力，法院自應受其拘束。
　⑵按行為人之故意犯行，是否應依刑法第47條第1項前段之規定
    論以累犯，乃「法律要件判斷」之問題，至是否依同條項後
    段之規定加重其刑，依釋字第775號解釋意旨，於事實審而
    言，則係「法律效果裁量」之問題。個案犯行於具有相對加
    重其刑事由之前提下，關於是否加重其刑，係法律授權事實
    審法院得自由裁量之事項，於法律之外部性與內部性界限範
    圍內，賦予其相當之決定空間，苟符合刑罰規範體系及目的
    ，於裁量權之行使無所逾越或濫用，而無違公平、比例及罪
    刑相當原則者，即不能任意指為違法而執為適法之第三審上
    訴理由（最高法院109年度台上字第2874號判決意旨參照）
    。
　⑶本件被告甲○○於108年間因賭博案件，經臺灣臺北地方法院以
    108年度簡字第2135號判處有期徒刑2月確定，於109年4月10
    日易科罰金執行完畢（見本院卷第210頁），係於受有期徒
    刑執行完畢後，5年內故意再犯有期徒刑以上之罪，自符合
    累犯之要件，則是否依累犯之規定予以加重其刑，即屬法律
    效果裁量之問題。原審依釋字第775號解釋意旨，審酌被告
    甲○○前案犯罪之類型、罪質及手法、前案有無因入監而執行
    完畢、本案犯罪距離前案之時間等一切情狀，綜合判斷本案
    並無因加重最低本刑致其所受刑罰超過所應負擔罪責，或人
    身自由遭受過苛侵害之情形，且與罪刑相當、比例原則無違
    ，依刑法第47條第1項規定，加重其最低本刑及最高本刑，
    可認已依個案犯罪情節予以裁量，且裁量權之行使並無逾越
    或濫用，而無違公平、比例及罪刑相當原則，本不得任意指
    摘違法或不當。況原審既未認定本件有應量處法定最低刑度
    之情形，且即使依累犯規定加重其法定最低本刑，亦不致使
    被告所承受之刑罰超過其所應負擔之罪責，縱使原審未作上
    述裁量，而逕依累犯之規定加重其最低本刑，亦無違背釋字
    第775號解釋意旨之問題。是被告甲○○徒以前詞提起上訴，
    請求不依累犯之規定加重其刑云云，並不足採。
　⒊按量刑之輕重，係屬事實審法院得依職權自由裁量之事項，
    苟已斟酌刑法第57條各款所列情狀，而未逾越法定刑度，不
    得遽指為違法（最高法院72年台上字第6696號判決意旨參照
    ）。且法院對於被告為刑罰裁量時，必須以行為人之罪責為
    依據，而選擇與罪責程度相當之刑罰種類，並確定與罪責程
    度相稱之刑度。縱使基於目的性之考量，認定有犯罪預防之
    必要，而必須加重裁量時，亦僅得在罪責相當性之範圍內加
    重，不宜單純為強調刑罰之威嚇功能，而從重超越罪責程度
    為裁判，務求「罪刑相當」。且在同一犯罪事實與情節，如
    別無其他加重或減輕之原因，下級審量定之刑，亦無過重或
    失輕之不當情形，則上級審法院對下級審法院之職權行使，
    原則上應予尊重（最高法院85年度台上字第2446號判決意旨
    參照）。原審以被告甲○○罪證明確，符合累犯加重要件、供
    出上游查獲共犯減輕其刑要件，予以先加後減其刑，並審酌
    被告甲○○知悉毒品對國民身心健康危害至深且鉅，又易滋生
    相關犯罪，影響社會治安，竟貪圖一己私利而為本案犯行，
    且所持有毒品數量達3萬多包，數量非常多，並非一般中、
    小盤之販毒者或小額攜帶供己施用等可相比擬，若流入市面
    將戕害國民身心健康，嚴重危害社會治安，所為誠屬不該，
    復考量被告甲○○持有毒品之期間約7個月，再被告甲○○係依
    照共犯乙○○指示藏放及搬運毒品，就本案犯罪參與程度及分
    工部分屬於次要行為人，又被告甲○○於偵查中否認犯行，辯
    稱：我不知道搬運的物品是毒品咖啡包云云，迄於原審審理
    時才坦承犯行，惟被告甲○○先前未曾因違反毒品危害防制條
    例案件而遭法院判處罪刑確定，暨被告甲○○自承入監前需照
    顧母親之家庭環境、入監前在果菜市場工作、每日收入約新
    臺幣（下同）1300元之經濟狀況、大學畢業之教育程度等一
    切情狀，就被告甲○○所為犯行量處有期徒刑4年，已詳予斟
    酌刑法第57條各款所列情形，並將被告甲○○須照顧母親之情
    考量在內，具體說明量刑之理由，核無逾越法定刑度，或濫
    用自由裁量權限之違法或不當之情事。是被告甲○○猶執前詞
    提起上訴，請求從輕量刑，為無理由，應予駁回。
　㈡被告乙○○部分：　
　⒈依被告乙○○如下之供詞：
　⑴於109年7月15日警詢時供述：「（問：新北市○○區○○路000巷
    00弄00號是何處所？）朋友請我代為保管毒品的地方，因為
    房子租約到期，所以才將放置在那裡的毒品搬走」、「（你
    上述所稱朋友要你保管毒品，你朋友之真實年籍資料為何？
    有無聯絡方式？）羅泓欽（音同，字不確定），大約20至30
    歲之間。他當時有留1支手機給我，我們都用那支手機聯絡
    ，但手機被我丟掉了，所以我不知道怎麼聯絡他」、「（問
    ：你為何協助羅泓欽保管扣案毒品？）他有向我承諾等他出
    國回來後，會給我錢」、「（問：上述警方查扣之毒品及工
    具做何用途？你是否有使用過警方所查扣之毒品及工具？）
    幫朋友保管的，我也不清楚。沒有」、「（問：羅泓欽是否
    將毒品連同新北市○○區○○路000巷00弄00號交與你保管？）
    是，鑰匙也是當時給我的」、「（問：你有無販賣毒品咖啡
    包予他人？）沒有」、「（問：警方扣案之所有毒品及工具
    ，其中有無你個人所有之物品？）都沒有，都是羅泓欽給我
    保管的」、「（問：你所購買之數萬個毒品咖啡包之外包裝
    袋現於何處？）我收貨後，將東西載去北部給他（即朋友小
    K），但載去哪裡我不記得」、「（問：你為何協助他人購
    買毒品咖啡包之外包裝袋？）小K請我幫忙的，用途我不清
    楚」等語（見臺灣新北地方檢察署109年度偵字第26468號卷
    〈下稱偵字第26468號卷〉一第15頁至第20頁）。　
　⑵於109年7月15日偵查時供稱：「（問：上開扣案物除了手機2
    支，其餘物品係何人所有？）是我小時候的玩伴所有，我都
    叫他阿欽，他的名字羅泓欽」、「（問：羅泓欽的東西為何
    是你幫忙搬？）他出國前託我保管」、「（問：你知道那是
    毒品嗎？）我知道，當時羅泓欽請我幫忙保管就有跟我講那
    些東西都是毒品，但他沒有跟我說用途，他沒有跟我說要保
    管多久，他說他會再找人跟我聯繫看怎麼處理那些東西」、
    「（問：你有沒有使用過扣案的物品製作毒品咖啡包？）沒
    有」、「（問：是否有使用蝦皮帳號在網路上購買可以包裝
    咖啡包的空袋子？）是。是小K請我在網路上代為購買，但
    他的名字我不清楚」、「（問：是否有在販賣毒品？）沒有
    」、「（問：是否承認販賣第三、四級毒品未遂罪、運輸第
    三、四級毒品罪嫌或寄藏第三、四級毒品罪嫌？）販賣的部
    分我不承認。如果我從五股運到板橋算成立運輸的話我承認
    ，寄藏的部分我承認」等語（見偵字第26468號卷一第323頁
    至第327頁、第331頁）。　
　⑶於109年7月15日偵查中羈押訊問時供稱：我對販賣部分否認
    ，若甲地到乙地成立運輸的話，我承認，寄藏毒品部分我承
    認，持有毒品部分我也承認，我不知道這些毒品的用途等語
    （見偵字第26468號卷一第352頁至第353頁）。
　⑷於109年9月9日偵查中羈押訊問時供述：意圖販賣部分不承認
    ，而持有毒品我承認，這些毒品是一個朋友羅泓欽交給我保
    管，我知道代為保管的東西是毒品，我不知道他是否有販賣
    毒品，他說要出國就把毒品交給我，回國後會給我一筆錢。
    因為小K沒有辦法轉帳，請我代購分裝袋，代為轉帳，我也
    忘記載運到哪裡交給他等語（見偵字第26468號卷二第44頁
    至第45頁、第48頁）。
　⑸可見被告乙○○於警詢、偵查時，就員警、檢察官詢問扣案毒
    品是否涉及製造、販賣一節全然否認，於109年7月15日及10
    9年9月9日偵查中羈押訊問時，更在有辯護人陪同之情形下
    ，明確供述否認販賣、意圖販賣毒品，僅坦承持有毒品，是
    員警、檢察官及原審於偵查中羈押訊問時，既已就扣案毒品
    是否涉及製造、販賣等犯罪事實予以詢問，給予被告乙○○辯
    駁之機會，被告乙○○復係在有辯護人陪同在庭之情形下否認
    販賣、意圖販賣持有毒品之犯行，縱其於原審及本院審理時
    坦承意圖販賣持有毒品犯行，即難認被告乙○○符合修正前毒
    品危害防制條例第17條第2項偵、審自白之要件，自無從據
    此減輕其刑。被告乙○○以本案有毒品危害防制條例第17條第
    2項減刑規定適用，請求減輕其刑云云，即無足取。
　⒉原審以被告乙○○罪證明確，審酌被告乙○○知悉毒品對國民身
    心健康危害至深且鉅，又易滋生相關犯罪，影響社會治安，
    竟貪圖一己私利而為本案犯行，且所持有毒品數量達3萬多
    包，數量非常多，並非一般中、小盤之販毒者或小額攜帶供
    己施用等可相比擬，若流入市面將戕害國民身心健康，嚴重
    危害社會治安，所為誠屬不該，復考量被告乙○○持有毒品之
    期間約7個月，再被告乙○○負責藏放毒品、指示共犯甲○○搬
    運毒品，就本案犯罪參與程度及分工部分屬於主要行為人，
    又被告乙○○於偵查中否認犯行，辯稱：沒有營利意圖，只是
    單純保管毒品云云，迄於原審審理時才坦承犯行，且未協助
    警方追查毒品上游或其他共犯，犯後態度難謂良好，惟被告
    乙○○先前未曾因違反毒品危害防制條例案件而遭法院判處罪
    刑確定，暨被告乙○○自承不用扶養家人之家庭環境、擔任粗
    工、每月收入2萬元之經濟狀況、高中肄業之教育程度等一
    切情狀，就被告乙○○所為犯行量處有期徒刑5年，已詳予斟
    酌刑法第57條各款所列情形，並具體說明量刑之理由，核無
    逾越法定刑度，或濫用自由裁量權限之違法或不當之情事。
    是被告乙○○猶執前詞提起上訴，請求從輕量刑，為無理由，
    應予駁回。
四、綜上，被告2人所提上訴，俱無理由，均應予駁回。
據上論斷，應依刑事訴訟法第368條、第373條，判決如主文。
本案經檢察官林書伃提起公訴，檢察官侯名皇到庭執行職務。
中　　華　　民　　國　　111 　年　　8 　　月　　17　　日
                  刑事第四庭  審判長法　官  陳筱珮
                                    法　官  吳元曜
                                    法　官  羅郁婷
以上正本證明與原本無異。
如不服本判決，應於收受送達後20日內向本院提出上訴書狀，其
未敘述上訴之理由者並得於提起上訴後20日內向本院補提理由書
（均須按他造當事人之人數附繕本）「切勿逕送上級法院」。
                                    書記官  蔡易霖
中　　華　　民　　國　　111 　年　　8 　　月　　17　　日
附錄：本案論罪科刑法條全文
毒品危害防制條例第5條第3項、第4項：
意圖販賣而持有第三級毒品者，處3年以上10年以下有期徒刑，
得併科新臺幣3百萬元以下罰金。
意圖販賣而持有第四級毒品或專供製造、施用毒品之器具者，處
1年以上7年以下有期徒刑，得併科新臺幣1百萬元以下罰金。

附件
臺灣新北地方法院刑事判決
110年度訴字第295號
公　訴　人　臺灣新北地方檢察署檢察官
被　　　告　甲○○　男　民國00年0月00日生
　　　　　　　　　　身分證統一編號：Z000000000號
　　　　　　　　　　住○○市○○區○○○路0段000號7樓之3
　　　　　　　　　　（另案於法務部○○○○○○○執行中，
　　　　　　　　　　  現由本院借提暫寄於法務部○○○○  ○○○臺北分監）
選任辯護人　閻道至律師
　　　　　　劉興峯律師
上列被告因違反毒品危害防制條例案件，經檢察官提起公訴（10
9年度偵字第26467、26468號），本院判決如下：
    主  文
甲○○共同犯意圖販賣而持有第三級毒品罪，累犯，處有期徒刑4
年。扣案之附表一編號16、20至322、327至331、333至337、339
、341至344所示第三級毒品及第四級毒品均沒收。
    事  實
    甲○○、乙○○（以下所犯意圖販賣而持有第三、四級毒品
    罪，業經本院判處罪刑）與真實姓名年籍不詳、綽號「阿
    欽」之成年男子共同基於意圖販賣而持有第三、四級毒品之
    犯意聯絡，於民國108年12月間某日起共同持有內含附表一
    編號16、20至322、327至331、333至337、339、341至344所
    示第三、四級毒品成分之毒品咖啡包（毒品名稱詳如附表一
    所示）共30,678包，並將之藏放在新北市○○區○○路000
    巷00弄00號之透天厝。嗣甲○○、乙○○為將前開毒品咖啡包藏
    放在新北市○○區○○街00號房屋，甲○○乃於109年7月13日18時
    23分許，搭乘多元計程車至新北市○○區○○街00號前空地，乙
    ○○則於同日18時40分許，駕駛車號000-0000號自用小客車將
    前開毒品咖啡包載運至前揭空地，兩人旋於同日18時40分許
    至同日18時50分許將前開毒品咖啡包自車上搬到前揭空地上
    。之後乙○○因未攜帶前開松柏街40號房屋鑰匙而駕車離開拿
    鑰匙，甲○○則留在前揭空地看管前開毒品咖啡包。經警獲報
    而於同日18時55分許前往前揭空地，當場發現甲○○正在看管
    前開毒品咖啡包，甲○○、乙○○與「阿欽」尚未尋找毒品咖啡
    包買主而遭警查獲。
    理  由
壹、證據能力部分
一、本院以下所引用之被告甲○○以外之人於審判外之言詞或書面
    陳述，雖均屬傳聞證據，然公訴人、被告及辯護人均同意具
    有證據能力（見本院110年度訴字第295號卷二<下稱本院卷
    二>第224頁），復本院審酌上開證據資料製作時之情況，尚
    無違法不當及證明力明顯過低之瑕疵，認為以之作為證據應
    屬適當，爰依刑事訴訟法第159條之5第1項規定，認均有證
    據能力。
二、本案判決以下所引用之非供述證據，均與本案事實具有關聯
    性，且查無事證足認係經公務員違背法定程序所取得，況公
    訴人、被告及辯護人均同意具有證據能力（見本院卷二第22
    4頁），堪認亦均有證據能力。
貳、實體部分
一、認定犯罪事實所憑之證據及理由
    前揭事實，業據被告於本院審理時自白在卷（見本院卷二第
    234-235頁），並有搜索扣押筆錄及扣押物品目錄表、109年
    7月13日員警職務報告、查獲現場、扣案物及監視器畫面照
    片、新北市○○區○○路000巷00弄00號透天厝及該處門前監視
    器畫面照片、蒐證照片、109年7月29日員警職務報告、蒐證
    照片、現場勘察報告在卷可查（見109年度偵字第26468號卷
    一<下稱偵字第26468號卷一>第105-108、109-143、175-176
    、177-211、277-293頁，109年度偵字第26468號卷二<下稱
    偵字第26468號卷二>第17-30、75-77頁，109年度偵字第264
    67號卷二<下稱偵字第26467號卷二>第141-159、161-224頁
    ），復有附表一編號16、20至322、327至331、333至337、3
    39、341至344所示物品扣案為憑，該等物品經送鑑驗後，分
    別檢出附表二編號1至5、7至15所示第三、四級毒品成分，
    此有附表二編號1至5、7至15所示鑑定書在卷可按（所在卷
    頁如附表二編號1至5、7至15所示）。綜上所述，被告前開
    任意性自白與事實相符，堪可採信。本案事證明確，被告犯
    行，已堪認定，應依法論科。
二、論罪科刑之理由
(一)新舊法比較部分
    被告行為後，毒品危害防制條例第9條第3項規定業經總統於
    109年1月15日以華總一義字第10900004091號令修正公布，
    自109年7月15日起施行，故本院自應比較新舊法。查修正後
    毒品危害防制條例增列第9條第3項規定「犯前五條之罪而混
    合二種以上之毒品者，適用其中最高級別毒品之法定刑，並
    加重其刑至二分之一」，修正前則無此加重其刑規定，經比
    較新舊法結果，修正後毒品危害防制條例第9條第3項規定意
    圖販賣而持有混合第三、四級毒品者，須依該條項規定加重
    其刑，相較於修正前並無此加重其刑規定而言，自以修正前
    毒品危害防制條例規定對被告較為有利。爰依刑法第2條第1
    項前段規定，適用修正前毒品危害防制條例規定處斷，亦即
    本案不能適用修正後毒品危害防制條例第9條第3項規定加重
    其刑。
(二)論罪部分 
 1、按行為人意圖營利而購入毒品，其主觀上雖認知係為銷售  
    營利，客觀上並有購入毒品之行為，惟仍須對外銷售，始為
    販賣行為之具體實現。此之對外銷售，自買賣毒品之二面關
    係以觀，固須藉由如通訊設備或親洽面談與買方聯繫交易，
    方能供買方看貨或與之議價，以實現對特定或可得特定之買
    方銷售；至於對不特定人或特定多數人行銷，進行宣傳、廣
    告，以招攬買主之情形（例如在網路上或通訊軟體「LINE」
    群組，發布銷售毒品之訊息以求售），因銷售毒品之型態日
    新月異，尤以現今網際網路發達，透過電子媒體或網路方式
    宣傳販毒之訊息，使毒品之散布更為迅速，依一般社會通念
    ，其惡性已對於販賣毒品罪所要保護整體國民身心健康之法
    益，形成直接危險，固得認開始實行足以與販賣毒品罪構成
    要件之實現具有必要關聯性之行為，已達著手販賣階段；然
    行為人意圖營利而購入毒品後，在尚未尋找買主前，即為警
    查獲，既未對外銷售或行銷，難認其意圖營利而購入毒品之
    行為，與該罪之構成要件實現具有必要關聯性，即非屬著手
    販賣之行為，應僅成立意圖販賣而持有毒品罪。至於行為人
    意圖營利，因買主之要約而購入毒品，或先向不特定人或特
    定多數人行銷後，再購入毒品等情形，就其前後整體行為以
    觀，前者已與可得特定之買方磋商，為與該買方締約而購入
    毒品行為，已對販賣毒品罪所保護之法益形成直接危險，與
    銷售毒品之實現具有必要關聯性；後者則與意圖營利購入毒
    品後，對不特定人或特定多數人行銷之情形無異，均已達販
    賣毒品罪之著手階段，自不待言（參最高法院109年度台上
    大字第4861號刑事裁定意旨）。查被告意圖營利而與共犯乙
    ○○、「阿欽」共同持有附表一編號16、20至322、327至331
    、333至337、339、341至344所示毒品咖啡包後，在尚未尋
    找買主前，即為警查獲，被告主觀上雖有營利之意圖，但其
    既未對外銷售，亦無向外行銷之著手販賣行為，自難認已著
    手實行販賣毒品，依前開裁定意旨，自應論以意圖販賣而持
    有毒品罪。是核被告所為，係犯毒品危害防制條例第5條第3
    、4項之意圖販賣而持有第三、四級毒品罪。公訴意旨認應
    成立同條例第4條第3、4項、第6項之販賣第三、四級毒品未
    遂罪，尚有未恰，惟公訴意旨所認與本院前揭認定罪名之基
    本社會事實同一，並經本院依刑事訴訟法第95條告知被告變
    更起訴法條之旨（見本院卷二第223頁），已無礙被告防禦
    權之行使，應由本院依法變更起訴法條，附此敘明。
 2、被告與共犯乙○○、「阿欽」間，就上開意圖販賣而持有第三
    、四級毒品犯行，有犯意聯絡及行為分擔，應依刑法第28條
    規定，論以共同正犯。
 3、被告持有第三級毒品純質淨重20公克以上之低度行為，應為
    意圖販賣而持有第三級毒品之高度行為所吸收，不另論罪。
    被告以同一行為違犯意圖販賣而持有第三、四級毒品罪，係
    以一行為觸犯數相異罪名，為想像競合犯，應依刑法第55條
    規定，從一重之意圖販賣而持有第三級毒品罪處斷。
(三)刑罰加重及減輕事由部分
 1、按繼續犯係行為之繼續，非狀態之繼續，因此繼續犯之「最
    初行為」、「中間行為」或「行為終了」祇要其中一部行為
    係在另一犯罪所處徒刑執行完畢5年以內者，即該當累犯規
    定之要件（參最高法院108年度台非字第65號、107年度台上
    字第548號刑事判決意旨）。查被告於108年間因賭博案件，
    經臺灣臺北地方法院以108年度簡字第2135號判處有期徒刑2
    月確定，於109年4月10日易科罰金執行完畢一情，有臺灣高
    等法院被告前案紀錄表在卷可考（見本院卷二第247-248頁
    ），因被告本案意圖販賣而持有第三、四級毒品行為有部分
    在前案有期徒刑執行完畢後5年以內，參照前開說明，被告
    本案所犯即構成累犯，復依司法院大法官釋字第775號解釋
    意旨，經審酌被告前案犯罪之類型、罪質及手法、前案有無
    因入監而執行完畢、本案犯罪距離前案之時間等一切情狀，
    綜合判斷本案並無因加重最低本刑致其所受刑罰超過所應負
    擔罪責，或人身自由遭受過苛侵害之情形，且與罪刑相當、
    比例原則無違，是應依刑法第47條第1項規定，加重其最低
    本刑及最高本刑。
 2、警方僅係獲報有人在新北市○○區○○街00號房屋前空地放置大
    量不明物品，遂前往前揭空地，始查獲被告在場看管附表一
    所示毒品咖啡包，並經被告於警詢時供稱係其與綽號「阿砲
    」之人將前開毒品咖啡包放置在前揭空地，但「阿砲」因未
    攜帶前述房屋之鑰匙，致無法將前開毒品咖啡包藏放在前述
    房屋，遂駕駛白色豐田自小客車離開去拿鑰匙，留其單獨看
    管前開毒品咖啡包等語（見偵卷一第10-15頁），並指認「
    阿砲」為共犯乙○○及其所駕駛之白色豐田自小客車，則有指
    認犯罪嫌疑人紀錄表及監視器畫面照片在卷可按（見偵卷一
    第21-22頁、第111頁）。嗣警方循線查獲共犯乙○○，共犯乙
    ○○並因本案意圖販賣而持有第三、四級毒品犯行，經本院於
    110年11月4日以110年度訴字第295號判處罪刑，此有本院刑
    事判決在卷可證（見本院110年度訴字第295號卷一第127-19
    3頁）。依上述警方查獲共犯乙○○之過程可知，警方最早僅
    知悉有人在前揭空地放置大量不明物品，但並不知道係何人
    所為，係因被告供述及指認，始能循線查知共犯乙○○，參以
    共犯乙○○因本案意圖販賣而持有第三、四級毒品犯行而遭本
    院判處罪刑之情，足見警方及檢察官確因被告供述及指認而
    查獲其本案意圖販賣而持有第三、四級毒品罪之共同正犯之
    情為真，故就被告本案所犯意圖販賣而持有第三、四級毒品
    罪，自有毒品危害防制條例第17條第1項規定之適用，復考
    量被告本案持有之毒品咖啡包之數量甚鉅，認以減輕其刑為
    適當。　
(四)科刑部分
    爰審酌被告知悉毒品對國民身心健康危害至深且鉅，又易滋
    生相關犯罪，影響社會治安，竟貪圖一己私利而為本案犯行
    ，且所持有之毒品數量達3萬多包，數量非常多，並非一般
    中、小盤之販毒者或小額攜帶供己施用等可相比擬，若流入
    市面將戕害國民身心健康，嚴重危害社會治安，所為誠屬不
    該，復考量被告持有毒品之期間約7個月，再被告係依照共
    犯乙○○指示藏放及搬運毒品，就本案犯罪參與程度及分工部
    分屬於次要行為人，又被告於偵查中否認犯行，辯稱：我不
    知道搬運的物品是毒品咖啡包云云，迄於本院審理時才坦承
    犯行，惟被告先前未曾因違反毒品危害防制條例案件而遭法
    院判處罪刑確定，此有臺灣高等法院被告前案紀錄表在卷可
    憑（見本院卷二第241-253頁），暨被告自承入監前需照顧
    母親之家庭環境、入監前在果菜市場工作、每日收入約新臺
    幣（下同）1,300元之經濟狀況、大學畢業之教育程度（見
    本院卷二第236頁）等一切情狀，量處如主文所示之刑。
三、沒收部分
    扣案之附表一編號16、20至322、327至331、333至337、339
    、341至344所示第三、四級毒品均為供被告犯本案意圖販賣
    而持有第三、四級毒品犯行所用之物，因非在毒品危害防制
    條例第18條第1項後段行政沒入之範圍，除因經鑑定用罄之
    毒品外，均應依刑法第38條第1項規定宣告沒收。至其餘扣
    案物因卷內並無證據可以證明與被告所犯本案之罪相關，故
    均不於本案宣告沒收，併此敘明。
據上論斷，應依刑事訴訟法第299條第1項前段，判決如主文。
本案經檢察官林書伃偵查起訴，由檢察官郭智安到庭執行公訴。
 　　
中　　華　　民　　國　　111 　年　　2 　　月　　17　　日
                  刑事第三庭  審判長法　官　 蘇揚旭
                                    法  官   洪振峰
                                    法  官   施建榮
上列正本證明與原本無異。
如不服本判決，應於判決送達後20日內敘明上訴理由，向本院提
出上訴狀 (應附繕本) ，上訴於臺灣高等法院。其未敘述上訴理
由者，應於上訴期間屆滿後20日內向本院補提理由書「切勿逕送
上級法院」。
                                    書記官   葉芷廷
中　　華　　民　　國　　111 　年　　2 　　月　　18　　日
附錄法條：
毒品危害防制條例第5條第3項、第4項：
意圖販賣而持有第三級毒品者，處3年以上10年以下有期徒刑，
得併科新臺幣3百萬元以下罰金。
意圖販賣而持有第四級毒品或專供製造、施用毒品之器具者，處
1年以上7年以下有期徒刑，得併科新臺幣1百萬元以下罰金。

附件
臺灣新北地方法院刑事判決　　　　　　　110年度訴字第295號
公　訴　人　臺灣新北地方檢察署檢察官
被　　　告　乙○○　男　民國00年0月00日生
                    身分證統一編號：Z000000000號
                    住○○市○○區○○路000號12樓
選任辯護人　葉慶人律師
            楊偉毓律師
            林祐增律師
上列被告因違反毒品危害防制條例案件，經檢察官提起公訴（10
9年度偵字第26467、26468號），本院判決如下：
    主  文
乙○○共同犯意圖販賣而持有第三級毒品罪，處有期徒刑5年。
扣案之附表一編號16、20至322、327至331、333至337、339、34
1至344所示第三級毒品及第四級毒品均沒收。
    事  實
    乙○○、甲○○（以下所犯意圖販賣而持有第三、四級毒品罪部
    分，由本院另行審理）與真實姓名年籍不詳、綽號「阿欽」
    之成年男子共同基於意圖販賣而持有第三、四級毒品之犯意
    聯絡，於民國108年12月間某日起共同持有內含附表一編號1
    6、20至322、327至331、333至337、339、341至344所示第
    三、四級毒品成分之毒品咖啡包（毒品名稱詳如附表一所示
    ）共30,678包，並將之藏放在新北市○○區○○路000巷00弄00
    號之透天厝。嗣乙○○為將前開毒品咖啡包藏放在新北市○○區
    ○○街00號房屋，乃於109年7月13日18時40分許，駕駛車號00
    0-0000號自用小客車將前開毒品咖啡包載運至新北市○○區○○
    街00號前空地，並與甲○○會合後，兩人於同日18時40分許至
    同日18時50分許將前開毒品咖啡包搬到前揭空地上。惟乙○○
    未攜帶前開松柏街40號房屋鑰匙而駕車離去拿鑰匙，甲○○則
    留在前揭空地看管前開毒品咖啡包。經警獲報後於同日18時
    55分許，當場查扣前開毒品咖啡包，乙○○、甲○○與「阿欽」
    尚未尋找毒品咖啡包買主而遭警查獲。
    理  由
壹、證據能力部分
一、本院以下所引用之被告乙○○以外之人於審判外之言詞或書面
    陳述，雖均屬傳聞證據，然公訴人、被告及辯護人均同意具
    有證據能力（見本院110年度訴字第295號卷二<下稱本院卷
    二>第17頁），復本院審酌上開證據資料製作時之情況，尚
    無違法不當及證明力明顯過低之瑕疵，認為以之作為證據應
    屬適當，爰依刑事訴訟法第159條之5第1項規定，認均有證
    據能力。
二、本案判決以下所引用之非供述證據，均與本案事實具有關聯
    性，且查無事證足認係經公務員違背法定程序所取得，況公
    訴人、被告及辯護人均同意具有證據能力（見本院卷二第17
    頁），堪認亦均有證據能力。
貳、實體部分
一、認定犯罪事實所憑之證據及理由前揭事實，業據被告於本院
    審理時自白在卷（見本院卷二第27頁），並有搜索扣押筆錄
    及扣押物品目錄表、109年7月13日員警職務報告、查獲現場
    、扣案物及監視器畫面照片、新北市○○區○○路000巷00弄00
    號透天厝及該處門前監視器畫面照片、蒐證照片、109年7月
    29日員警職務報告、蒐證照片、現場勘察報告在卷可查（見
    109年度偵字第26468號卷一<下稱偵字第26468號卷一>第105
    -108、109-143、175-176、177-211、277-293頁，109年度
    偵字第26468號卷二<下稱偵字第26468號卷二>第17-30、75-
    77頁，109年度偵字第26467號卷二<下稱偵字第26467號卷二
    >第141-159、161-224頁），復有附表一編號16、20至322、
    327至331、333至337、339、341至344所示物品扣案為憑，
    該等物品經送內政部警政署刑事警察局鑑驗後，分別檢出附
    表二編號1至5、7至15所示第三、四級毒品成分，此有附表
    二編號1至5、7至15所示鑑定書在卷可按（所在卷頁如附表
    二編號1至5、7至15所示）。綜上所述，被告前開任意性自
    白與事實相符，堪可採信。本案事證明確，被告犯行，已堪
    認定，應依法論科。
二、論罪科刑之理由
(一)新舊法比較部分被告行為後，毒品危害防制條例第9條第3項
    規定業經總統於109年1月15日以華總一義字第10900004091
    號令修正公布，自109年7月15日起施行，故本院自應比較新
    舊法。查修正後毒品危害防制條例增列第9條第3項規定「犯
    前五條之罪而混合二種以上之毒品者，適用其中最高級別毒
    品之法定刑，並加重其刑至二分之一」，修正前則無此加重
    其刑規定，經比較新舊法結果，修正後毒品危害防制條例第
    9條第3項規定意圖販賣而持有混合第三、四級毒品者，須依
    該條項規定加重其刑，相較於修正前並無此加重其刑規定而
    言，自以修正前毒品危害防制條例規定對被告較為有利。爰
    依刑法第2條第1項前段規定，適用修正前毒品危害防制條例
    規定處斷，亦即本案不能適用修正後毒品危害防制條例第9
    條第3項規定加重其刑。
(二)論罪部分
 1、按行為人意圖營利而購入毒品，其主觀上雖認知係為銷售營
    利，客觀上並有購入毒品之行為，惟仍須對外銷售，始為販
    賣行為之具體實現。此之對外銷售，自買賣毒品之二面關係
    以觀，固須藉由如通訊設備或親洽面談與買方聯繫交易，方
    能供買方看貨或與之議價，以實現對特定或可得特定之買方
    銷售；至於對不特定人或特定多數人行銷，進行宣傳、廣告
    ，以招攬買主之情形（例如在網路上或通訊軟體「LINE」群
    組，發布銷售毒品之訊息以求售），因銷售毒品之型態日新
    月異，尤以現今網際網路發達，透過電子媒體或網路方式宣
    傳販毒之訊息，使毒品之散布更為迅速，依一般社會通念，
    其惡性已對於販賣毒品罪所要保護整體國民身心健康之法益
    ，形成直接危險，固得認開始實行足以與販賣毒品罪構成要
    件之實現具有必要關聯性之行為，已達著手販賣階段；然行
    為人意圖營利而購入毒品後，在尚未尋找買主前，即為警查
    獲，既未對外銷售或行銷，難認其意圖營利而購入毒品之行
    為，與該罪之構成要件實現具有必要關聯性，即非屬著手販
    賣之行為，應僅成立意圖販賣而持有毒品罪。至於行為人意
    圖營利，因買主之要約而購入毒品，或先向不特定人或特定
    多數人行銷後，再購入毒品等情形，就其前後整體行為以觀
    ，前者已與可得特定之買方磋商，為與該買方締約而購入毒
    品行為，已對販賣毒品罪所保護之法益形成直接危險，與銷
    售毒品之實現具有必要關聯性；後者則與意圖營利購入毒品
    後，對不特定人或特定多數人行銷之情形無異，均已達販賣
    毒品罪之著手階段，自不待言（參最高法院109年度台上大
    字第4861號刑事裁定意旨）。查被告意圖營利而與共犯甲○○
    、「阿欽」共同持有附表一編號16、20至322、327至331、3
    33至337、339、341至344所示毒品咖啡包後，在尚未尋找買
    主前，即為警查獲，被告主觀上雖有營利之意圖，但其既未
    對外銷售，亦無向外行銷之著手販賣行為，自難認已著手實
    行販賣毒品，依前開裁定意旨，自應論以意圖販賣而持有毒
    品罪。是核被告所為，係犯毒品危害防制條例第5條第3、4
    項之意圖販賣而持有第三、四級毒品罪。公訴意旨認應成立
    同條例第4條第3、4項、第6項之販賣第三、四級毒品未遂罪
    ，尚有未恰，惟公訴意旨所認與本院前揭認定罪名之基本社
    會事實同一，並經本院依刑事訴訟法第95條告知被告變更起
    訴法條之旨（見本院卷二第16頁），已無礙被告防禦權之行
    使，應由本院依法變更起訴法條，附此敘明。
 2、被告與共犯甲○○、「阿欽」間，就上開意圖販賣而持有第三
    、四級毒品犯行，有犯意聯絡及行為分擔，應依刑法第28條
    規定，論以共同正犯。
 3、被告持有第三級毒品純質淨重20公克以上之低度行為，應為
    意圖販賣而持有第三級毒品之高度行為所吸收，不另論罪。
    被告以同一行為違犯意圖販賣而持有第三、四級毒品罪，係
    以一行為觸犯數相異罪名，為想像競合犯，應依刑法第55條
    規定，從一重之意圖販賣而持有第三級毒品罪處斷。
(三)刑罰減輕事由部分按修正前毒品危害防制條例第17條第2項
    規定：「犯第4條至第8條之罪於偵查及審判中均自白者，減
    輕其刑。」此項規定旨在鼓勵犯罪行為人自白悔過，以期訴
    訟經濟而節約司法資源。就規定文義而言，須於偵查及審判
    中均自白，始有其適用。所謂「自白」，係指被告或犯罪嫌
    疑人自承全部或主要犯罪事實為肯定供述之謂。自白內容，
    應有基本犯罪構成要件，於販毒之場合應包含毒品種類、金
    額、交易時間及地點等，足以令人辨識其所指為何，倘行為
    人祇承認持有毒品或供自己施用而購入毒品，或辯稱非販賣
    ，均屬否認其有符合意圖販賣而持有毒品或販賣毒品之構成
    要件事實，自難認已就販賣毒品事實為自白，即無上揭減輕
    其刑規定的適用。又司法警察（官）於調查犯罪製作警詢筆
    錄時，就犯罪事實未曾詢問，而檢察官於起訴前亦未就犯罪
    事實進行偵訊，並給予辯明犯罪嫌疑之機會，即逕依其他證
    據資料提起公訴，致使被告無從於警詢及偵查中辯明犯罪嫌
    疑或適時自白犯罪，以獲得法律所賦予減刑寬典之機會，形
    同未曾告知犯罪嫌疑及所犯罪名，無異剝奪被告之訴訟防禦
    權，有違實質正當之法律程序，故而於此特別狀況，若被告
    嗣後已於審判中自白，在解釋上固應有上揭減刑寬典之適用
    。然司法警察（官）或檢察官就犯罪之具體事實倘已詢（訊
    ）問，且足與其他犯罪事實區別者，即與未予被告辨明犯罪
    嫌疑機會之情形不同，難謂有礙被告之訴訟防禦權，自無適
    用上開減刑規定之餘地（參最高法院110年度台上字第4637
    號刑事判決意旨）。查被告就扣案之毒品咖啡包是否與販賣
    毒品犯行相關，前於：(1)警詢時祇坦承扣案之毒品咖啡包
    均係綽號「阿欽」之人暫時寄放，他有向我承諾等他出國回
    來後會給我錢（見偵字第26468號卷一第16頁），經警詢問
    扣案之毒品咖啡包有何用途、有無販賣毒品咖啡包予他人時
    ，則供稱：我也不清楚；沒有等語（見偵字第26468號卷一
    第17、19頁）；(2)檢察官訊問被告有無販毒犯行時，被告
    辯稱扣案之毒品咖啡包為「阿欽」託其保管，並否認有何販
    毒犯行（見偵字第26468號卷一第323、331頁）；(3)偵查中
    之本院羈押訊問時，經法官訊問被告有無涉犯販毒犯行、是
    否知道扣案之毒品咖啡包之用途時，被告先否認有何販賣毒
    品犯行，並供述：我不知道等語（見偵字第26468號卷一第3
    52頁）。準此，因認司法警察於警詢、檢察官於訊問及本院
    於偵查中羈押訊問時均已問及被告有關扣案之毒品咖啡包用
    途及是否與販毒犯行相關之事實，惟被告均否認知悉用途並
    表示未有販毒犯行甚明。綜上，可知本院、偵查及偵查輔助
    機關於訊（詢）問時固均未明確告知毒品危害防制條例第5
    條第3、4項之意圖販賣而持有第三、四級毒品罪，然被告實
    際上應已知悉除販賣毒品罪嫌事實外，另有意圖販賣而持有
    毒品罪嫌事實為偵查及偵查輔助機關調查中，本院因認偵查
    中已賦予被告辯明犯罪嫌疑及自白之機會，然卻始終否認販
    毒犯行，且未坦認扣案毒品咖啡包與販毒相關，依照前開判
    決意旨，足認被告於偵查中所述並未自白意圖販賣第三、四
    級毒品罪而與毒品危害防制條例第17條第2項規定之減刑要
    件不合，自無上開減刑規定適用。辯護人辯護稱：被告於警
    詢時曾向員警表示其替他人保管扣案之毒品咖啡包，可以拿
    到錢，則被告既然於警詢時已經講到想要獲利的狀態，這樣
    應該就已經是自白意圖販賣而持有毒品罪，加上被告已於法
    院審理時自白其持有扣案之毒品咖啡包是要做營利使用，則
    被告應該有毒品危害防制條例第17條第2項規定減輕其刑規
    定之適用云云，尚非可採。
(四)科刑部分爰審酌被告知悉毒品對國民身心健康危害至深且鉅
    ，又易滋生相關犯罪，影響社會治安，竟貪圖一己私利而為
    本案犯行，且所持有之毒品數量達3萬多包，數量非常多，
    並非一般中、小盤之販毒者或小額攜帶供己施用等可相比擬
    ，若流入市面將戕害國民身心健康，嚴重危害社會治安，所
    為誠屬不該，復考量被告持有毒品之期間約7個月，再被告
    負責藏放毒品、指示共犯甲○○搬運毒品，就本案犯罪參與程
    度及分工部分屬於主要行為人，又被告於偵查中否認犯行，
    辯稱：沒有營利意圖，只是單純保管毒品云云云云，迄於本
    院審理時才坦承犯行，且未協助警方追查毒品上游或其他共
    犯，犯後態度難謂良好，惟被告先前未曾因違反毒品危害防
    制條例案件而遭法院判處罪刑確定，此有臺灣高等法院被告
    前案紀錄表在卷可憑（見本院卷二第33-34頁），暨被告自
    承之不用扶養家人之家庭環境、擔任粗工、每月收入新臺幣
    （下同）2萬元之經濟狀況、高中肄業之教育程度（見本院
    卷二第29頁）等一切情狀，量處如主文所示之刑。
三、沒收部分扣案之附表一編號16、20至322、327至331、333至
    337、339、341至344所示第三、四級毒品均為供被告犯本案
    意圖販賣而持有第三、四級毒品犯行所用之物，因非在毒品
    危害防制條例第18條第1項後段行政沒入之範圍，除因經鑑
    定用罄之毒品外，均應依刑法第38條第1項規定宣告沒收。
    至其餘扣案物因卷內並無證據可以證明與被告所犯本案之罪
    相關，故均不於本案宣告沒收，併此敘明。
參、不另為無罪諭知部分
一、公訴意旨略以：被告與「阿欽」基於製造內含第三級毒品「
    4-甲基甲基卡西酮」、「3,4-亞甲基雙氧苯基乙基胺丁酮（
    Eutylone）」、「甲基-N,N-二甲基卡西酮」、「硝甲西泮
    」、第四級毒品「硝西泮」成分咖啡包之犯意聯絡，由被告
    與「阿欽」於不詳時、地，以蝦皮帳號「river_8888」上網
    購買或以其他不詳方式購入咖啡包分裝袋及前開第三、四級
    毒品若干後，並利用未扣案之封口機、扣案之研磨機、電子
    磅秤、咖啡包包裝袋等設備物品，自不詳時間起，接續在新
    北市○○區○○路000巷00弄00號旁之鐵皮屋內，以將前開第三
    、四級毒品之粉末混合、攪拌後，分裝於咖啡包包裝袋內，
    再以封裝機封口，而製造含上開成分之第三、四級毒品咖啡
    包若干。因認被告涉犯修正前毒品危害防制條例第4條第3、
    4項之製造第三、四級毒品罪云云。
二、按犯罪事實應依證據認定之，無證據不得認定犯罪事實；不
    能證明被告犯罪者，應諭知無罪之判決，刑事訴訟法第154
    條第2項、第301條第1項分別定有明文。而所謂認定犯罪事
    實之證據，係指足以認定被告確有犯罪行為之積極證據而言
    ，該項證據自須適合於被告犯罪事實之認定，始得採為斷罪
    資料。且刑事訴訟上證明之資料，無論其為直接或間接證據
    ，均須達於通常一般之人均不致有所懷疑，而得確信其為真
    實之程度，始得據為有罪之認定，若其關於被告是否犯罪之
    證明未能達此程度，而有合理懷疑之存在，致使無從形成有
    罪之確信，根據「罪證有疑、利於被告」之證據法則，即不
    得遽為不利被告之認定（參最高法院53年台上字第656號、2
    9年上字第3105號、76年台上字第4986號刑事判例意旨）。
三、公訴意旨認被告涉犯製造第三、四級毒品罪，無非係以被告
    於警詢、偵訊及羈押訊問之供述、蝦皮帳號「river_8888」
    購買商品紀錄、取貨紀錄為其論據。
四、訊據被告堅詞否認有何製造第三、四級毒品犯行，辯稱：我
    否認犯罪等語。辯護人辯護稱：公訴意旨認被告有自他處購
    入毒品原料、將毒品原料粉末混合攪拌、將粉末分裝入咖啡
    包包裝袋內、以封口機製成扣案之毒品咖啡包等行為，均係
    檢察官臆測之詞，卷內並無積極證據可以證明，被告亦稱所
    訂購之咖啡包包裝袋已經交給綽號「小K」之人，與本案並
    無關聯，且檢察官並未扣得封口機，故請為被告無罪諭知等
    語。
五、經查：
(一)按毒品危害防制條例第4條所稱之「製造」毒品罪，不僅直
    接將毒品原、物料提煉製成毒品外，並包括以改變毒品成分
    及效用為目的之非法加工、提煉、配置等行為（如以毒品以
    外之物為原料，提製成毒品、將毒品精煉，或使用化學或其
    他方法將一種毒品製成另一種毒品等）。若單純以「物理方
    式」將各種毒品拼裝成另一種毒品，或改變毒品使用方法（
    如將毒品混合、於加工過程中分裝毒品，或為方便毒品施用
    所為之改變毒品型態等），除應視行為人之主觀犯意外，倘
    其行為本身已變更毒品之效果或使用方法，於過程中已造成
    對社會秩序或人體健康潛在威脅者，自應成立「製造」毒品
    罪。且此罪性質應屬「危險犯」，以「混合毒品」為例，亦
    不以混合後毒品之性質改變為另一類、級「新興毒品」或「
    新型態毒品」為限。再由於民國109年1月15日修正，同年7
    月15日施行之毒品危害防制條例第9條第3項，將混合毒品行
    為依最高級別毒品之法定刑加重處罰為言，主要係以目前毒
    品查緝實務，施用混合毒品之型態日益繁多，且因混合毒品
    之成分複雜，施用後所造成之危險性及致死率均高於施用單
    一種類者，為加強遏止混合毒品之擴散，故予加重其刑。顯
    然立法者認為在行為人混合多種毒品而成新興毒品之情形時
    ，由於產生之新興毒品效用更強或更便於施用（如以錠劑或
    咖啡包等），施用者往往在無知情況下濫行使用，更易造成
    毒品之擴散，並增加使用者之危險性，故應針對此等混合型
    態之新興毒品製造、運輸、販賣等行為加重刑責，以遏止混
    合型新興毒品之氾濫。尤以近年來施用第三級、第四級毒品
    或其他混合之新興毒品有日益增加趨勢，且將各種毒品混入
    其他物質偽裝，例如以咖啡包、糖果包、果汁包之新型態毒
    品不斷產生，但因該等偽裝毒品之純質淨重甚微，往往須持
    有近百包始達同條例第11條第5項、第6項原規定持有第三級
    、第四級毒品之純質淨重須達20公克以上加重其刑之標準，
    造成查緝之困難，不利於毒品之防制，本次同時配合修正該
    第5項及第6項規定，將持有第三級、第四級毒品之純質淨重
    降低為5公克以上，以符實需。再鑑於現時首次施用毒品年
    齡有逐漸降低之趨勢，加以未成年人在娛樂場所施用新興毒
    品或混用他種毒品之情形日趨嚴重，「校園毒品」已成反毒
    政策最大隱憂，為加強對未成年人之保護，就成年人販賣毒
    品予未成年人者，亦有加重其刑之必要，故同時修正同條例
    第9條第1項之規定。在在反映「混合」型態之新興毒品出現
    ，抑加嚴重影響國民（特別是未成年人）身心健康，混合多
    種毒品成新興毒品，已然變更毒品效用者，自應論以製造毒
    品行為（參最高法院110年度台上字第4126號刑事判決意旨
    ）。據此判決意旨可知，行為人將各種毒品混入其他物質偽
    裝成咖啡包、糖果包、果汁包之新型態毒品，因已然變更毒
    品效用，自應論以製造毒品行為，合先敘明。
(二)被告固自108年12月間某日起至109年7月13日為警查獲時止
    之期間，持有附表一編號2、3、5、9、17至19、323至326、
    332、338、340所示研磨機、電子磅秤、咖啡包空包裝袋暨
    附表二編號2至5、7至17所示含第三級毒品4-甲基甲基卡西
    酮、3,4亞甲基雙氧苯基乙基胺丁酮、甲基-N,N-二甲基卡西
    酮、第四級毒品硝西泮成分之各色粉末及藥錠等情，業據被
    告於警詢、偵訊及本院於偵查中之羈押訊問時供認在卷（見
    偵卷第26468號卷一第11-18、319-331、353頁），並有前引
    搜索扣押筆錄及扣押物品目錄表在卷可稽。雖然前揭研磨機
    、電子磅秤、空包裝袋可用以製造毒品咖啡包，前揭各色粉
    末及藥錠則與扣案之毒品咖啡包所含毒品成分相同。然被告
    始終否認曾利用前揭物品製成扣案之毒品咖啡包（見偵字第
    26468號卷一第17、327頁），又卷內亦乏共犯或證人指證被
    告曾以之製造扣案之毒品咖啡包，甚者，卷內也無證據可證
    明被告有碰觸前揭物品，遑論有證據能證明被告有利用前揭
    物品製造扣案之毒品咖啡包。準此，本院尚無從因被告持有
    能夠製造毒品咖啡包之用具及原料之客觀事實，而遽認其有
    公訴意旨所指製造毒品犯行。
(三)公訴人雖論告稱：被告有使用蝦皮帳號購買咖啡包空包裝袋
    ，並有領貨事實，參以扣案之毒品都是咖啡包包裝，也都需
    要用到封口機來製造，足認扣案之毒品咖啡包應均為被告使
    用其購買之咖啡包空包裝袋與製造毒品器材製造而成云云。
    惟被告雖於109年5月6日，至全家超商富山門市（址設：新
    北市○○區○○路0段00號及96號）領取不詳商品（購買金額515
    元、1,068元），復於同年月15日5時29分許、14時3分許及1
    6時1分許，使用蝦皮帳號「river _8888」向使用蝦皮帳號
    「oldscarq」之賣家購買「白底燙藍客製化印刷袋」3萬3千
    個共3次（購買金額分別為16,700元、16,500元、16,500元
    ），該賣家並利用宅配方式將前揭印刷袋分次寄送至新北市
    ○○區○○路0段00號等節，業據被告於警詢及偵訊時供稱在卷
    （見偵字第26468號卷一第20、327、329頁），並有全家超
    商富山門市109年5月1日至7月15日之領貨紀錄、蝦皮帳號「
    river_8888」購買紀錄在卷可查（見偵字第26468號卷一第3
    1、33頁）。然被告並未供稱其於109年5月間所購買及領取
    之不詳商品及「白底燙藍客製化印刷袋」合計9萬9千個就是
    扣案之咖啡包空包裝袋，卷內也無證據證明此部分事實，復
    縱使被告所購買及領取之不詳商品及「白底燙藍客製化印刷
    袋」真的就是扣案之咖啡包空包裝袋，也不能因為被告購買
    能夠用以製造毒品咖啡包之用具，就逕認其有利用所購買之
    物品製造毒品咖啡包之行為，公訴人論告所稱，稍嫌速斷，
    尚不能遽為不利被告之認定。
六、綜上所述，公訴人所舉各項事證尚不足使本院確信被告有公
    訴意旨所指之修正前毒品危害防制條例第4條第3、4項之製
    造第三、四級毒品犯行，自不得遽以該等罪責相繩。此外，
    公訴人並未提出其他積極證據足資證明被告有何此等犯行，
    揆諸前開說明，自屬犯罪不能證明，基於無罪推定原則，原
    應為無罪之諭知，惟此部分如若成罪，與前述本院認定有罪
    之意圖販賣而持有第三、四級毒品罪成立吸收犯之實質上一
    罪，爰不另為無罪之諭知。
據上論斷，應依刑事訴訟法第299條第1項前段，判決如主文。
本案經檢察官林書伃偵查起訴，由檢察官郭智安到庭執行公訴。
中　　華　　民　　國　 110　　年　　11　　月　　4　　日
                    刑事第三庭審判長法　官　  蘇揚旭
                                    法  官    洪振峰
                                    法  官    施建榮
上列正本證明與原本無異。
如不服本判決，應於判決送達後20日內敘明上訴理由，向本院提
出上訴狀 (應附繕本) ，上訴於臺灣高等法院。其未敘述上訴理
由者，應於上訴期間屆滿後20日內向本院補提理由書「切勿逕送
上級法院」。
                                    書記官    葉芷廷
中　　華　　民　　國　 110　　年　　11　　月　　10　　日
附錄法條：
毒品危害防制條例第5條第3項、第4項：
意圖販賣而持有第三級毒品者，處3年以上10年以下有期徒刑，
得併科新臺幣3百萬元以下罰金。
意圖販賣而持有第四級毒品或專供製造、施用毒品之器具者，處
1年以上7年以下有期徒刑，得併科新臺幣1百萬元以下罰金。

【附表一】
編號 扣案物名稱 數量 保管機關及字號 沒收與否 扣押物品目錄表編號  1 白色紙袋 1包 卷內無資料 不沒收 1-1  2 研磨機（含瓶子） 1臺 卷內無資料 不沒收 1-2  3 電子磅秤（含紙盒） 1臺 卷內無資料 不沒收 1-3  4 非毒品粉末（扣押物品目錄表記載為一粒眠，但經鑑驗，並無毒品成分，即附表二編號6所示藥錠） 1包 本院110年度刑保管字第0345號 不沒收 1-4  5 電子磅秤 1臺 卷內無資料 不沒收 1-5  6 手套（已拆封） 2包 卷內無資料 不沒收 1-6  7 研磨瓶 1罐 卷內無資料 不沒收 1-7  8 氣球（內含打火機） 5包 卷內無資料 不沒收 1-8  9 電子磅秤 6臺 卷內無資料 不沒收 1-9 10 電子磅秤紙盒 1個 卷內無資料 不沒收 1-10 11 白色不明粉末（即附表二編號7所示粉末） 1包 本院110年度刑保管字第0345號 不沒收 1-11 12 黃色不明粉末（即附表二編號8所示粉末） 1包 本院110年度刑保管字第0345號 不沒收 1-12 13 塑膠手套 8個 卷內無資料 不沒收 1-13 14 分裝袋 2包 卷內無資料 不沒收 1-14 15 研磨罐（含殘渣） 1瓶 卷內無資料 不沒收 1-15 16 毒品咖啡包（蠟筆小新，即附表二編號1所示咖啡包） 80包（依員警職務報告所載，其中4包遭員警寫為編號344所示4包，1包遭員警放入其他證物內，故實際僅有75包） 卷內無資料 沒收 1-16 17 空分裝袋（藍色，蠟筆小新） 1包 卷內無資料 不沒收 1-17 18 空分裝袋（黑黃色，小惡魔） 1包 卷內無資料 不沒收 1-18 19 空分裝袋（黃色，兩津勘吉） 1包 卷內無資料 不沒收 1-19 20 毒品咖啡包（藍色，蠟筆小新，即附表二編號1所示咖啡包） 100包 卷內無資料 沒收 2-1 21 毒品咖啡包（蠟筆小新，即附表二編號1所示咖啡包） 100包 卷內無資料 沒收 2-2 22 毒品咖啡包（蠟筆小新，即附表二編號1所示咖啡包） 100包 卷內無資料 沒收 2-3 23 毒品咖啡包（蠟筆小新，即附表二編號1所示咖啡包） 100包 卷內無資料 沒收 2-4 24 毒品咖啡包（蠟筆小新，即附表二編號1所示咖啡包） 100包 卷內無資料 沒收 2-5 25 毒品咖啡包（蠟筆小新，即附表二編號1所示咖啡包） 100包 卷內無資料 沒收 2-6 26 毒品咖啡包（蠟筆小新，即附表二編號1所示咖啡包） 100包 卷內無資料 沒收 2-7 27 毒品咖啡包（蠟筆小新，即附表二編號1所示咖啡包） 100包 卷內無資料 沒收 2-8 28 毒品咖啡包（蠟筆小新，即附表二編號1所示咖啡包） 100包 卷內無資料 沒收 2-9 29 毒品咖啡包（蠟筆小新，即附表二編號1所示咖啡包） 103包（依員警職務報告所載，實際僅有102包，短少1包） 卷內無資料 沒收 2-10 30 毒品咖啡包（蠟筆小新，即附表二編號1所示咖啡包） 100包 卷內無資料 沒收 2-11 31 毒品咖啡包（蠟筆小新，即附表二編號1所示咖啡包） 100包 卷內無資料 沒收 2-12 32 毒品咖啡包（蠟筆小新，即附表二編號1所示咖啡包） 100包 卷內無資料 沒收 2-13 33 毒品咖啡包（蠟筆小新，即附表二編號1所示咖啡包） 100包 卷內無資料 沒收 2-14 34 毒品咖啡包（蠟筆小新，即附表二編號1所示咖啡包） 100包 卷內無資料 沒收 2-15 35 毒品咖啡包（蠟筆小新，即附表二編號1所示咖啡包） 100包 卷內無資料 沒收 2-16 36 毒品咖啡包（蠟筆小新，即附表二編號1所示咖啡包） 100包 卷內無資料 沒收 2-17 37 毒品咖啡包（蠟筆小新，即附表二編號1所示咖啡包） 100包 卷內無資料 沒收 2-18 38 毒品咖啡包（蠟筆小新，即附表二編號1所示咖啡包） 100包 卷內無資料 沒收 2-19 39 毒品咖啡包（蠟筆小新，即附表二編號1所示咖啡包） 455包（依員警職務報告所載，實際僅有454包，短少1包） 卷內無資料 沒收 2-20 40 不明粉末（即附表二編號9所示粉末） 1包 本院110年度刑保管字第0345號 不沒收 2-21 41 毒品咖啡包（蠟筆小新，即附表二編號1所示咖啡包） 100包 卷內無資料 沒收 3-1 42 毒品咖啡包（蠟筆小新，即附表二編號1所示咖啡包） 100包 卷內無資料 沒收 3-2 43 毒品咖啡包（蠟筆小新，即附表二編號1所示咖啡包） 100包 卷內無資料 沒收 3-3 44 毒品咖啡包（蠟筆小新，即附表二編號1所示咖啡包） 100包 卷內無資料 沒收 3-4 45 毒品咖啡包（蠟筆小新，即附表二編號1所示咖啡包） 100包 卷內無資料 沒收 3-5 46 毒品咖啡包（蠟筆小新，即附表二編號1所示咖啡包） 100包 卷內無資料 沒收 3-6 47 毒品咖啡包（蠟筆小新，即附表二編號1所示咖啡包） 100包 卷內無資料 沒收 3-7 48 毒品咖啡包（蠟筆小新，即附表二編號1所示咖啡包） 100包 卷內無資料 沒收 3-8 49 毒品咖啡包（蠟筆小新，即附表二編號1所示咖啡包） 100包 卷內無資料 沒收 3-9 50 毒品咖啡包（蠟筆小新，即附表二編號1所示咖啡包） 100包 卷內無資料 沒收 3-10 51 毒品咖啡包（蠟筆小新，即附表二編號1所示咖啡包） 100包 卷內無資料 沒收 3-11 52 毒品咖啡包（蠟筆小新，即附表二編號1所示咖啡包） 100包 卷內無資料 沒收 3-12 53 毒品咖啡包（蠟筆小新，即附表二編號1所示咖啡包） 100包 卷內無資料 沒收 3-13 54 毒品咖啡包（蠟筆小新，即附表二編號1所示咖啡包） 100包 卷內無資料 沒收 3-14 55 毒品咖啡包（蠟筆小新，即附表二編號1所示咖啡包） 100包 卷內無資料 沒收 3-15 56 毒品咖啡包（蠟筆小新，即附表二編號1所示咖啡包） 100包 卷內無資料 沒收 3-16 57 毒品咖啡包（蠟筆小新，即附表二編號1所示咖啡包） 100包 卷內無資料 沒收 3-17 58 毒品咖啡包（蠟筆小新，即附表二編號1所示咖啡包） 100包 卷內無資料 沒收 3-18 59 毒品咖啡包（蠟筆小新，即附表二編號1所示咖啡包） 100包 卷內無資料 沒收 4-1 60 毒品咖啡包（蠟筆小新，即附表二編號1所示咖啡包） 100包 卷內無資料 沒收 4-2 61 毒品咖啡包（蠟筆小新，即附表二編號1所示咖啡包） 100包 卷內無資料 沒收 4-3 62 毒品咖啡包（蠟筆小新，即附表二編號1所示咖啡包） 100包 卷內無資料 沒收 4-4 63 毒品咖啡包（蠟筆小新，即附表二編號1所示咖啡包） 100包 卷內無資料 沒收 4-5 64 毒品咖啡包（蠟筆小新，即附表二編號1所示咖啡包） 100包 卷內無資料 沒收 4-6 65 毒品咖啡包（蠟筆小新，即附表二編號1所示咖啡包） 100包 卷內無資料 沒收 4-7 66 毒品咖啡包（蠟筆小新，即附表二編號1所示咖啡包） 100包 卷內無資料 沒收 4-8 67 毒品咖啡包（蠟筆小新，即附表二編號1所示咖啡包） 100包 卷內無資料 沒收 4-9 68 毒品咖啡包（蠟筆小新，即附表二編號1所示咖啡包） 100包 卷內無資料 沒收 4-10 69 毒品咖啡包（蠟筆小新，即附表二編號1所示咖啡包） 100包 卷內無資料 沒收 5-1 70 毒品咖啡包（蠟筆小新，即附表二編號1所示咖啡包） 100包 卷內無資料 沒收 5-2 71 毒品咖啡包（蠟筆小新，即附表二編號1所示咖啡包） 100包 卷內無資料 沒收 5-3 72 毒品咖啡包（蠟筆小新，即附表二編號1所示咖啡包） 100包 卷內無資料 沒收 5-4 73 毒品咖啡包（蠟筆小新，即附表二編號1所示咖啡包） 100包 卷內無資料 沒收 5-5 74 毒品咖啡包（蠟筆小新，即附表二編號1所示咖啡包） 100包 卷內無資料 沒收 5-6 75 毒品咖啡包（蠟筆小新，即附表二編號1所示咖啡包） 100包 卷內無資料 沒收 5-7 76 毒品咖啡包（蠟筆小新，即附表二編號1所示咖啡包） 100包 卷內無資料 沒收 5-8 77 毒品咖啡包（蠟筆小新，即附表二編號1所示咖啡包） 100包 卷內無資料 沒收 5-9 78 毒品咖啡包（蠟筆小新，即附表二編號1所示咖啡包） 100包 卷內無資料 沒收 5-10 79 毒品咖啡包（蠟筆小新，即附表二編號1所示咖啡包） 100包 卷內無資料 沒收 6-1 80 毒品咖啡包（蠟筆小新，即附表二編號1所示咖啡包） 100包 卷內無資料 沒收 6-2 81 毒品咖啡包（蠟筆小新，即附表二編號1所示咖啡包） 100包 卷內無資料 沒收 6-3 82 毒品咖啡包（蠟筆小新，即附表二編號1所示咖啡包） 100包 卷內無資料 沒收 6-4 83 毒品咖啡包（蠟筆小新，即附表二編號1所示咖啡包） 100包 卷內無資料 沒收 6-5 84 毒品咖啡包（蠟筆小新，即附表二編號1所示咖啡包） 100包 卷內無資料 沒收 6-6 85 毒品咖啡包（蠟筆小新，即附表二編號1所示咖啡包） 100包 卷內無資料 沒收 6-7 86 毒品咖啡包（蠟筆小新，即附表二編號1所示咖啡包） 100包 卷內無資料 沒收 6-8 87 毒品咖啡包（蠟筆小新，即附表二編號1所示咖啡包） 100包 卷內無資料 沒收 6-9 88 毒品咖啡包（蠟筆小新，即附表二編號1所示咖啡包） 100包 卷內無資料 沒收 6-10 89 毒品咖啡包（蠟筆小新，即附表二編號1所示咖啡包） 100包（依員警職務報告所載，實際數量為101包） 卷內無資料 沒收 6-11 90 毒品咖啡包（蠟筆小新，即附表二編號1所示咖啡包） 101包（依員警職務報告所載，實際數量為100包，短少1包） 卷內無資料 沒收 6-12 91 毒品咖啡包（蠟筆小新，即附表二編號1所示咖啡包） 100包 卷內無資料 沒收 6-13 92 毒品咖啡包（蠟筆小新，即附表二編號1所示咖啡包） 100包 卷內無資料 沒收 7-1 93 毒品咖啡包（蠟筆小新，即附表二編號1所示咖啡包） 100包 卷內無資料 沒收 7-2 94 毒品咖啡包（蠟筆小新，即附表二編號1所示咖啡包） 100包 卷內無資料 沒收 7-3 95 毒品咖啡包（蠟筆小新，即附表二編號1所示咖啡包） 100包 卷內無資料 沒收 7-4 96 毒品咖啡包（蠟筆小新，即附表二編號1所示咖啡包）  99包 卷內無資料 沒收 7-5 97 毒品咖啡包（蠟筆小新，即附表二編號1所示咖啡包） 100包 卷內無資料 沒收 7-6 98 毒品咖啡包（蠟筆小新，即附表二編號1所示咖啡包） 100包 卷內無資料 沒收 7-7 99 毒品咖啡包（蠟筆小新，即附表二編號1所示咖啡包）  97包 卷內無資料 沒收 7-8 100 毒品咖啡包（蠟筆小新，即附表二編號1所示咖啡包） 100包 卷內無資料 沒收 7-9 101 毒品咖啡包（蠟筆小新，即附表二編號1所示咖啡包） 100包 卷內無資料 沒收 7-10 102 毒品咖啡包（蠟筆小新，即附表二編號1所示咖啡包） 100包 卷內無資料 沒收 8-1 103 毒品咖啡包（蠟筆小新，即附表二編號1所示咖啡包） 100包 卷內無資料 沒收 8-2 104 毒品咖啡包（蠟筆小新，即附表二編號1所示咖啡包） 100包 卷內無資料 沒收 8-3 105 毒品咖啡包（蠟筆小新，即附表二編號1所示咖啡包） 100包 卷內無資料 沒收 8-4 106 毒品咖啡包（蠟筆小新，即附表二編號1所示咖啡包） 100包 卷內無資料 沒收 8-5 107 毒品咖啡包（蠟筆小新，即附表二編號1所示咖啡包） 100包 卷內無資料 沒收 8-6 108 毒品咖啡包（蠟筆小新，即附表二編號1所示咖啡包） 100包 卷內無資料 沒收 8-7 109 毒品咖啡包（蠟筆小新，即附表二編號1所示咖啡包） 100包 卷內無資料 沒收 8-8 110 毒品咖啡包（蠟筆小新，即附表二編號1所示咖啡包） 100包 卷內無資料 沒收 8-9 111 毒品咖啡包（蠟筆小新，即附表二編號1所示咖啡包）  50包 卷內無資料 沒收 8-10 112 毒品咖啡包（蠟筆小新，即附表二編號1所示咖啡包） 100包 卷內無資料 沒收 8-11 113 毒品咖啡包（蠟筆小新，即附表二編號1所示咖啡包） 100包 卷內無資料 沒收 9-1 114 毒品咖啡包（蠟筆小新，即附表二編號1所示咖啡包） 100包 卷內無資料 沒收 9-2 115 毒品咖啡包（蠟筆小新，即附表二編號1所示咖啡包） 100包 卷內無資料 沒收 9-3 116 毒品咖啡包（蠟筆小新，即附表二編號1所示咖啡包） 100包 卷內無資料 沒收 9-4 117 毒品咖啡包（蠟筆小新，即附表二編號1所示咖啡包） 100包 卷內無資料 沒收 9-5 118 毒品咖啡包（蠟筆小新，即附表二編號1所示咖啡包） 100包 卷內無資料 沒收 9-6 119 毒品咖啡包（蠟筆小新，即附表二編號1所示咖啡包） 100包 卷內無資料 沒收 9-7 120 毒品咖啡包（蠟筆小新，即附表二編號1所示咖啡包） 100包 卷內無資料 沒收 9-8 121 毒品咖啡包（蠟筆小新，即附表二編號1所示咖啡包） 100包 卷內無資料 沒收 9-9 122 毒品咖啡包（蠟筆小新，即附表二編號1所示咖啡包） 100包 卷內無資料 沒收 9-10 123 毒品咖啡包（蠟筆小新，即附表二編號1所示咖啡包） 100包 卷內無資料 沒收 10-1 124 毒品咖啡包（蠟筆小新，即附表二編號1所示咖啡包） 100包 卷內無資料 沒收 10-2 125 毒品咖啡包（蠟筆小新，即附表二編號1所示咖啡包） 100包 卷內無資料 沒收 10-3 126 毒品咖啡包（蠟筆小新，即附表二編號1所示咖啡包） 100包 卷內無資料 沒收 10-4 127 毒品咖啡包（蠟筆小新，即附表二編號1所示咖啡包） 100包 卷內無資料 沒收 10-5 128 毒品咖啡包（蠟筆小新，即附表二編號1所示咖啡包） 100包 卷內無資料 沒收 10-6 129 毒品咖啡包（蠟筆小新，即附表二編號1所示咖啡包） 100包 卷內無資料 沒收 10-7 130 毒品咖啡包（蠟筆小新，即附表二編號1所示咖啡包） 100包 卷內無資料 沒收 10-8 131 毒品咖啡包（蠟筆小新，即附表二編號1所示咖啡包） 100包 卷內無資料 沒收 10-9 132 毒品咖啡包（蠟筆小新，即附表二編號1所示咖啡包） 100包 卷內無資料 沒收 10-10 133 毒品咖啡包（蠟筆小新，即附表二編號1所示咖啡包） 100包 卷內無資料 沒收 11-1 134 毒品咖啡包（蠟筆小新，即附表二編號1所示咖啡包） 100包 卷內無資料 沒收 11-2 135 毒品咖啡包（蠟筆小新，即附表二編號1所示咖啡包） 100包 卷內無資料 沒收 11-3 136 毒品咖啡包（蠟筆小新，即附表二編號1所示咖啡包） 100包 卷內無資料 沒收 11-4 137 毒品咖啡包（蠟筆小新，即附表二編號1所示咖啡包） 100包 卷內無資料 沒收 11-5 138 毒品咖啡包（蠟筆小新，即附表二編號1所示咖啡包） 100包 卷內無資料 沒收 11-6 139 毒品咖啡包（蠟筆小新，即附表二編號1所示咖啡包） 100包 卷內無資料 沒收 11-7 140 毒品咖啡包（蠟筆小新，即附表二編號1所示咖啡包） 100包 卷內無資料 沒收 11-8 141 毒品咖啡包（蠟筆小新，即附表二編號1所示咖啡包） 100包 卷內無資料 沒收 11-9 142 毒品咖啡包（蠟筆小新，即附表二編號1所示咖啡包） 100包（依員警職務報告所載，實際數量為101包） 卷內無資料 沒收 11-10 143 毒品咖啡包（蠟筆小新，即附表二編號1所示咖啡包） 100包 卷內無資料 沒收 12-1 144 毒品咖啡包（蠟筆小新，即附表二編號1所示咖啡包） 100包 卷內無資料 沒收 12-2 145 毒品咖啡包（蠟筆小新，即附表二編號1所示咖啡包） 100包 卷內無資料 沒收 12-3 146 毒品咖啡包（蠟筆小新，即附表二編號1所示咖啡包） 100包 卷內無資料 沒收 12-4 147 毒品咖啡包（蠟筆小新，即附表二編號1所示咖啡包） 100包 卷內無資料 沒收 12-5 148 毒品咖啡包（蠟筆小新，即附表二編號1所示咖啡包） 100包 卷內無資料 沒收 12-6 149 毒品咖啡包（蠟筆小新，即附表二編號1所示咖啡包） 100包 卷內無資料 沒收 12-7 150 毒品咖啡包（蠟筆小新，即附表二編號1所示咖啡包） 100包（依員警職務報告所載，實際數量為99包，短少1包） 卷內無資料 沒收 12-8 151 毒品咖啡包（蠟筆小新，即附表二編號1所示咖啡包） 100包 卷內無資料 沒收 12-9 152 毒品咖啡包（蠟筆小新，即附表二編號1所示咖啡包） 100包 卷內無資料 沒收 12-10 153 毒品咖啡包（蠟筆小新，即附表二編號1所示咖啡包） 100包 卷內無資料 沒收 13-1 154 毒品咖啡包（蠟筆小新，即附表二編號1所示咖啡包） 100包 卷內無資料 沒收 13-2 155 毒品咖啡包（蠟筆小新，即附表二編號1所示咖啡包） 100包 卷內無資料 沒收 13-3 156 毒品咖啡包（蠟筆小新，即附表二編號1所示咖啡包） 100包 卷內無資料 沒收 13-4 157 毒品咖啡包（蠟筆小新，即附表二編號1所示咖啡包） 100包 卷內無資料 沒收 13-5 158 毒品咖啡包（蠟筆小新，即附表二編號1所示咖啡包） 100包 卷內無資料 沒收 13-6 159 毒品咖啡包（蠟筆小新，即附表二編號1所示咖啡包） 100包 卷內無資料 沒收 13-7 160 毒品咖啡包（蠟筆小新，即附表二編號1所示咖啡包） 100包 卷內無資料 沒收 13-8 161 毒品咖啡包（蠟筆小新，即附表二編號1所示咖啡包） 100包 卷內無資料 沒收 13-9 162 毒品咖啡包（蠟筆小新，即附表二編號1所示咖啡包） 100包 卷內無資料 沒收 13-10 163 毒品咖啡包（蠟筆小新，即附表二編號1所示咖啡包） 100包 卷內無資料 沒收 14-1 164 毒品咖啡包（蠟筆小新，即附表二編號1所示咖啡包） 100包 卷內無資料 沒收 14-2 165 毒品咖啡包（蠟筆小新，即附表二編號1所示咖啡包） 100包 卷內無資料 沒收 14-3 166 毒品咖啡包（蠟筆小新，即附表二編號1所示咖啡包） 100包 卷內無資料 沒收 14-4 167 毒品咖啡包（蠟筆小新，即附表二編號1所示咖啡包） 100包 卷內無資料 沒收 14-5 168 毒品咖啡包（蠟筆小新，即附表二編號1所示咖啡包） 100包 卷內無資料 沒收 14-6 169 毒品咖啡包（蠟筆小新，即附表二編號1所示咖啡包） 100包 卷內無資料 沒收 14-7 170 毒品咖啡包（蠟筆小新，即附表二編號1所示咖啡包） 100包 卷內無資料 沒收 14-8 171 毒品咖啡包（蠟筆小新，即附表二編號1所示咖啡包） 100包 卷內無資料 沒收 14-9 172 毒品咖啡包（蠟筆小新，即附表二編號1所示咖啡包） 100包 卷內無資料 沒收 14-10 173 毒品咖啡包（蠟筆小新，即附表二編號1所示咖啡包） 100包 卷內無資料 沒收 15-1 174 毒品咖啡包（蠟筆小新，即附表二編號1所示咖啡包） 100包 卷內無資料 沒收 15-2 175 毒品咖啡包（蠟筆小新，即附表二編號1所示咖啡包） 100包 卷內無資料 沒收 15-3 176 毒品咖啡包（蠟筆小新，即附表二編號1所示咖啡包） 100包 卷內無資料 沒收 15-4 177 毒品咖啡包（蠟筆小新，即附表二編號1所示咖啡包） 100包 卷內無資料 沒收 15-5 178 毒品咖啡包（蠟筆小新，即附表二編號1所示咖啡包） 100包 卷內無資料 沒收 15-6 179 毒品咖啡包（蠟筆小新，即附表二編號1所示咖啡包） 100包 卷內無資料 沒收 15-7 180 毒品咖啡包（蠟筆小新，即附表二編號1所示咖啡包） 100包 卷內無資料 沒收 15-8 181 毒品咖啡包（蠟筆小新，即附表二編號1所示咖啡包） 100包 卷內無資料 沒收 15-9 182 毒品咖啡包（蠟筆小新，即附表二編號1所示咖啡包） 100包 卷內無資料 沒收 16-1 183 毒品咖啡包（蠟筆小新，即附表二編號1所示咖啡包） 100包 卷內無資料 沒收 16-2 184 毒品咖啡包（蠟筆小新，即附表二編號1所示咖啡包） 100包 卷內無資料 沒收 16-3 185 毒品咖啡包（蠟筆小新，即附表二編號1所示咖啡包） 100包 卷內無資料 沒收 16-4 186 毒品咖啡包（蠟筆小新，即附表二編號1所示咖啡包） 100包 卷內無資料 沒收 16-5 187 毒品咖啡包（蠟筆小新，即附表二編號1所示咖啡包） 100包 卷內無資料 沒收 16-6 188 毒品咖啡包（蠟筆小新，即附表二編號1所示咖啡包） 100包 卷內無資料 沒收 16-7 189 毒品咖啡包（蠟筆小新，即附表二編號1所示咖啡包） 100包（依員警職務報告所載，實際數量為101包） 卷內無資料 沒收 16-8 190 毒品咖啡包（蠟筆小新，即附表二編號1所示咖啡包） 100包 卷內無資料 沒收 16-9 191 毒品咖啡包（蠟筆小新，即附表二編號1所示咖啡包） 100包 卷內無資料 沒收 16-10 192 毒品咖啡包（蠟筆小新，即附表二編號1所示咖啡包） 100包 卷內無資料 沒收 17-1 193 毒品咖啡包（蠟筆小新，即附表二編號1所示咖啡包） 100包 卷內無資料 沒收 17-2 194 毒品咖啡包（蠟筆小新，即附表二編號1所示咖啡包） 100包 卷內無資料 沒收 17-3 195 毒品咖啡包（蠟筆小新，即附表二編號1所示咖啡包） 100包 卷內無資料 沒收 17-4 196 毒品咖啡包（蠟筆小新，即附表二編號1所示咖啡包） 100包 卷內無資料 沒收 17-5 197 毒品咖啡包（蠟筆小新，即附表二編號1所示咖啡包） 100包 卷內無資料 沒收 17-6 198 毒品咖啡包（蠟筆小新，即附表二編號1所示咖啡包） 100包 卷內無資料 沒收 17-7 199 毒品咖啡包（蠟筆小新，即附表二編號1所示咖啡包） 100包（依員警職務報告所載，實際數量為98包，短少2包） 卷內無資料 沒收 17-8 200 毒品咖啡包（蠟筆小新，即附表二編號1所示咖啡包） 100包（依員警職務報告所載，實際數量為101包） 卷內無資料 沒收 17-9 201 毒品咖啡包（蠟筆小新，即附表二編號1所示咖啡包） 100包 卷內無資料 沒收 17-10 202 毒品咖啡包（蠟筆小新，即附表二編號1所示咖啡包） 100包 卷內無資料 沒收 18-1 203 毒品咖啡包（蠟筆小新，即附表二編號1所示咖啡包） 100包 卷內無資料 沒收 18-2 204 毒品咖啡包（蠟筆小新，即附表二編號1所示咖啡包） 100包 卷內無資料 沒收 18-3 205 毒品咖啡包（蠟筆小新，即附表二編號1所示咖啡包） 100包 卷內無資料 沒收 18-4 206 毒品咖啡包（蠟筆小新，即附表二編號1所示咖啡包） 100包 卷內無資料 沒收 18-5 207 毒品咖啡包（蠟筆小新，即附表二編號1所示咖啡包） 100包 卷內無資料 沒收 18-6 208 毒品咖啡包（蠟筆小新，即附表二編號1所示咖啡包） 100包 卷內無資料 沒收 18-7 209 毒品咖啡包（蠟筆小新，即附表二編號1所示咖啡包） 100包 卷內無資料 沒收 18-8 210 毒品咖啡包（蠟筆小新，即附表二編號1所示咖啡包） 100包 卷內無資料 沒收 18-9 211 毒品咖啡包（蠟筆小新，即附表二編號1所示咖啡包） 100包 卷內無資料 沒收 18-10 212 毒品咖啡包（蠟筆小新，即附表二編號1所示咖啡包） 100包 卷內無資料 沒收 18-11 213 毒品咖啡包（蠟筆小新，即附表二編號1所示咖啡包） 100包 卷內無資料 沒收 18-12 214 毒品咖啡包（蠟筆小新，即附表二編號1所示咖啡包） 100包 卷內無資料 沒收 18-13 215 毒品咖啡包（蠟筆小新，即附表二編號1所示咖啡包） 100包 卷內無資料 沒收 18-14 216 毒品咖啡包（蠟筆小新，即附表二編號1所示咖啡包） 100包 卷內無資料 沒收 18-15 217 毒品咖啡包（蠟筆小新，即附表二編號1所示咖啡包） 100包 卷內無資料 沒收 18-16 218 毒品咖啡包（蠟筆小新，即附表二編號1所示咖啡包） 100包 卷內無資料 沒收 18-17 219 毒品咖啡包（蠟筆小新，即附表二編號1所示咖啡包） 100包 卷內無資料 沒收 18-18 220 毒品咖啡包（蠟筆小新，即附表二編號1所示咖啡包） 100包 卷內無資料 沒收 18-19 221 毒品咖啡包（蠟筆小新，即附表二編號1所示咖啡包） 100包 卷內無資料 沒收 18-20 222 毒品咖啡包（蠟筆小新，即附表二編號1所示咖啡包） 100包 卷內無資料 沒收 19-1 223 毒品咖啡包（蠟筆小新，即附表二編號1所示咖啡包） 100包 卷內無資料 沒收 19-2 224 毒品咖啡包（蠟筆小新，即附表二編號1所示咖啡包） 100包 卷內無資料 沒收 19-3 225 毒品咖啡包（蠟筆小新，即附表二編號1所示咖啡包） 100包 卷內無資料 沒收 19-4 226 毒品咖啡包（蠟筆小新，即附表二編號1所示咖啡包） 100包 卷內無資料 沒收 19-5 227 毒品咖啡包（蠟筆小新，即附表二編號1所示咖啡包） 100包 卷內無資料 沒收 19-6 228 毒品咖啡包（蠟筆小新，即附表二編號1所示咖啡包） 100包 卷內無資料 沒收 19-7 229 毒品咖啡包（蠟筆小新，即附表二編號1所示咖啡包） 100包 卷內無資料 沒收 19-8 230 毒品咖啡包（蠟筆小新，即附表二編號1所示咖啡包） 100包 卷內無資料 沒收 19-9 231 毒品咖啡包（蠟筆小新，即附表二編號1所示咖啡包） 100包 卷內無資料 沒收 19-10 232 毒品咖啡包（蠟筆小新，即附表二編號1所示咖啡包） 100包 卷內無資料 沒收 20-1 233 毒品咖啡包（蠟筆小新，即附表二編號1所示咖啡包） 100包 卷內無資料 沒收 20-2 234 毒品咖啡包（蠟筆小新，即附表二編號1所示咖啡包） 100包 卷內無資料 沒收 20-3 235 毒品咖啡包（蠟筆小新，即附表二編號1所示咖啡包） 100包 卷內無資料 沒收 20-4 236 毒品咖啡包（蠟筆小新，即附表二編號1所示咖啡包） 100包 卷內無資料 沒收 20-5 237 毒品咖啡包（蠟筆小新，即附表二編號1所示咖啡包） 100包 卷內無資料 沒收 20-6 238 毒品咖啡包（蠟筆小新，即附表二編號1所示咖啡包） 100包 卷內無資料 沒收 20-7 239 毒品咖啡包（蠟筆小新，即附表二編號1所示咖啡包） 100包 卷內無資料 沒收 20-8 240 毒品咖啡包（蠟筆小新，即附表二編號1所示咖啡包） 100包 卷內無資料 沒收 20-9 241 毒品咖啡包（蠟筆小新，即附表二編號1所示咖啡包） 100包 卷內無資料 沒收 20-10 242 毒品咖啡包（蠟筆小新，即附表二編號1所示咖啡包） 100包 卷內無資料 沒收 20-11 243 毒品咖啡包（蠟筆小新，即附表二編號1所示咖啡包） 100包 卷內無資料 沒收 21-1 244 毒品咖啡包（蠟筆小新，即附表二編號1所示咖啡包） 100包（依員警職務報告所載，實際數量為101包） 卷內無資料 沒收 21-2 245 毒品咖啡包（蠟筆小新，即附表二編號1所示咖啡包） 100包 卷內無資料 沒收 21-3 246 毒品咖啡包（蠟筆小新，即附表二編號1所示咖啡包） 100包 卷內無資料 沒收 21-4 247 毒品咖啡包（蠟筆小新，即附表二編號1所示咖啡包） 100包 卷內無資料 沒收 21-5 248 毒品咖啡包（蠟筆小新，即附表二編號1所示咖啡包） 100包 卷內無資料 沒收 21-6 249 毒品咖啡包（蠟筆小新，即附表二編號1所示咖啡包） 100包 卷內無資料 沒收 21-7 250 毒品咖啡包（蠟筆小新，即附表二編號1所示咖啡包） 100包 卷內無資料 沒收 21-8 251 毒品咖啡包（蠟筆小新，即附表二編號1所示咖啡包） 100包 卷內無資料 沒收 21-9 252 毒品咖啡包（蠟筆小新，即附表二編號1所示咖啡包） 100包 卷內無資料 沒收 21-10 253 毒品咖啡包（蠟筆小新，即附表二編號1所示咖啡包） 100包 卷內無資料 沒收 22-1 254 毒品咖啡包（蠟筆小新，即附表二編號1所示咖啡包） 100包 卷內無資料 沒收 22-2 255 毒品咖啡包（蠟筆小新，即附表二編號1所示咖啡包） 100包 卷內無資料 沒收 22-3 256 毒品咖啡包（蠟筆小新，即附表二編號1所示咖啡包） 100包 卷內無資料 沒收 22-4 257 毒品咖啡包（蠟筆小新，即附表二編號1所示咖啡包） 100包 卷內無資料 沒收 22-5 258 毒品咖啡包（蠟筆小新，即附表二編號1所示咖啡包） 100包 卷內無資料 沒收 22-6 259 毒品咖啡包（蠟筆小新，即附表二編號1所示咖啡包） 100包 卷內無資料 沒收 22-7 260 毒品咖啡包（蠟筆小新，即附表二編號1所示咖啡包） 100包 卷內無資料 沒收 22-8 261 毒品咖啡包（蠟筆小新，即附表二編號1所示咖啡包） 100包 卷內無資料 沒收 22-9 262 毒品咖啡包（蠟筆小新，即附表二編號1所示咖啡包） 100包 卷內無資料 沒收 22-10 263 毒品咖啡包（蠟筆小新，即附表二編號1所示咖啡包） 100包 卷內無資料 沒收 23-1 264 毒品咖啡包（蠟筆小新，即附表二編號1所示咖啡包） 100包 卷內無資料 沒收 23-2 265 毒品咖啡包（蠟筆小新，即附表二編號1所示咖啡包） 100包 卷內無資料 沒收 23-3 266 毒品咖啡包（蠟筆小新，即附表二編號1所示咖啡包） 100包 卷內無資料 沒收 23-4 267 毒品咖啡包（蠟筆小新，即附表二編號1所示咖啡包） 100包 卷內無資料 沒收 23-5 268 毒品咖啡包（蠟筆小新，即附表二編號1所示咖啡包） 100包 卷內無資料 沒收 23-6 269 毒品咖啡包（蠟筆小新，即附表二編號1所示咖啡包） 100包 卷內無資料 沒收 23-7 270 毒品咖啡包（蠟筆小新，即附表二編號1所示咖啡包） 100包 卷內無資料 沒收 23-8 271 毒品咖啡包（蠟筆小新，即附表二編號1所示咖啡包） 100包 卷內無資料 沒收 23-9 272 毒品咖啡包（蠟筆小新，即附表二編號1所示咖啡包） 100包 卷內無資料 沒收 23-10 273 毒品咖啡包（蠟筆小新，即附表二編號1所示咖啡包） 100包（依員警職務報告所載，實際數量為99包，短少1包） 卷內無資料 沒收 24-1 274 毒品咖啡包（蠟筆小新，即附表二編號1所示咖啡包） 100包 卷內無資料 沒收 24-2 275 毒品咖啡包（蠟筆小新，即附表二編號1所示咖啡包） 100包 卷內無資料 沒收 24-3 276 毒品咖啡包（蠟筆小新，即附表二編號1所示咖啡包） 100包 卷內無資料 沒收 24-4 277 毒品咖啡包（蠟筆小新，即附表二編號1所示咖啡包） 100包 卷內無資料 沒收 24-5 278 毒品咖啡包（蠟筆小新，即附表二編號1所示咖啡包） 100包 卷內無資料 沒收 24-6 279 毒品咖啡包（蠟筆小新，即附表二編號1所示咖啡包） 100包 卷內無資料 沒收 24-7 280 毒品咖啡包（蠟筆小新，即附表二編號1所示咖啡包） 100包 卷內無資料 沒收 24-8 281 毒品咖啡包（蠟筆小新，即附表二編號1所示咖啡包） 100包 卷內無資料 沒收 24-9 282 毒品咖啡包（蠟筆小新，即附表二編號1所示咖啡包） 100包 卷內無資料 沒收 24-10 283 毒品咖啡包（蠟筆小新，即附表二編號1所示咖啡包） 100包 卷內無資料 沒收 25-1 284 毒品咖啡包（蠟筆小新，即附表二編號1所示咖啡包） 100包 卷內無資料 沒收 25-2 285 毒品咖啡包（蠟筆小新，即附表二編號1所示咖啡包） 100包 卷內無資料 沒收 25-3 286 毒品咖啡包（蠟筆小新，即附表二編號1所示咖啡包） 100包 卷內無資料 沒收 25-4 287 毒品咖啡包（蠟筆小新，即附表二編號1所示咖啡包） 100包 卷內無資料 沒收 25-5 288 毒品咖啡包（蠟筆小新，即附表二編號1所示咖啡包） 100包 卷內無資料 沒收 25-6 289 毒品咖啡包（蠟筆小新，即附表二編號1所示咖啡包） 100包 卷內無資料 沒收 25-7 290 毒品咖啡包（蠟筆小新，即附表二編號1所示咖啡包） 100包 卷內無資料 沒收 25-8 291 毒品咖啡包（蠟筆小新，即附表二編號1所示咖啡包） 100包 卷內無資料 沒收 25-9 292 毒品咖啡包（蠟筆小新，即附表二編號1所示咖啡包） 100包（依員警職務報告所載，實際數量為101包） 卷內無資料 沒收 25-10 293 毒品咖啡包（蠟筆小新，即附表二編號1所示咖啡包） 100包 卷內無資料 沒收 26-1 294 毒品咖啡包（蠟筆小新，即附表二編號1所示咖啡包） 100包 卷內無資料 沒收 26-2 295 毒品咖啡包（蠟筆小新，即附表二編號1所示咖啡包） 100包 卷內無資料 沒收 26-3 296 毒品咖啡包（蠟筆小新，即附表二編號1所示咖啡包） 100包 卷內無資料 沒收 26-4 297 毒品咖啡包（蠟筆小新，即附表二編號1所示咖啡包） 100包 卷內無資料 沒收 26-5 298 毒品咖啡包（蠟筆小新，即附表二編號1所示咖啡包） 100包 卷內無資料 沒收 26-6 299 毒品咖啡包（蠟筆小新，即附表二編號1所示咖啡包） 100包 卷內無資料 沒收 26-7 300 毒品咖啡包（蠟筆小新，即附表二編號1所示咖啡包） 100包 卷內無資料 沒收 26-8 301 毒品咖啡包（蠟筆小新，即附表二編號1所示咖啡包） 100包 卷內無資料 沒收 26-9 302 毒品咖啡包（蠟筆小新，即附表二編號1所示咖啡包） 100包 卷內無資料 沒收 26-10 303 毒品咖啡包（蠟筆小新，即附表二編號1所示咖啡包） 100包 卷內無資料 沒收 27-1 304 毒品咖啡包（蠟筆小新，即附表二編號1所示咖啡包） 100包 卷內無資料 沒收 27-2 305 毒品咖啡包（蠟筆小新，即附表二編號1所示咖啡包） 100包 卷內無資料 沒收 27-3 306 毒品咖啡包（蠟筆小新，即附表二編號1所示咖啡包） 100包 卷內無資料 沒收 27-4 307 毒品咖啡包（蠟筆小新，即附表二編號1所示咖啡包） 100包 卷內無資料 沒收 27-5 308 毒品咖啡包（蠟筆小新，即附表二編號1所示咖啡包） 100包 卷內無資料 沒收 27-6 309 毒品咖啡包（蠟筆小新，即附表二編號1所示咖啡包） 100包 卷內無資料 沒收 27-7 310 毒品咖啡包（蠟筆小新，即附表二編號1所示咖啡包） 100包 卷內無資料 沒收 27-8 311 毒品咖啡包（蠟筆小新，即附表二編號1所示咖啡包） 100包 卷內無資料 沒收 27-9 312 毒品咖啡包（蠟筆小新，即附表二編號1所示咖啡包） 100包 卷內無資料 沒收 27-10 313 毒品咖啡包（蠟筆小新，即附表二編號1所示咖啡包） 100包 卷內無資料 沒收 28-1 314 毒品咖啡包（蠟筆小新，即附表二編號1所示咖啡包） 100包 卷內無資料 沒收 28-2 315 毒品咖啡包（蠟筆小新，即附表二編號1所示咖啡包） 100包 卷內無資料 沒收 28-3 316 毒品咖啡包（蠟筆小新，即附表二編號1所示咖啡包） 100包 卷內無資料 沒收 28-4 317 毒品咖啡包（蠟筆小新，即附表二編號1所示咖啡包） 100包 卷內無資料 沒收 28-5 318 毒品咖啡包（蠟筆小新，即附表二編號1所示咖啡包） 100包 卷內無資料 沒收 28-6 319 毒品咖啡包（蠟筆小新，即附表二編號1所示咖啡包） 100包 卷內無資料 沒收 28-7 320 毒品咖啡包（蠟筆小新，即附表二編號1所示咖啡包） 100包 卷內無資料 沒收 28-8 321 毒品咖啡包（蠟筆小新，即附表二編號1所示咖啡包）  87包 卷內無資料 沒收 28-9 322 毒品咖啡包（蠟筆小新，即附表二編號1所示咖啡包） 100包 卷內無資料 沒收 28-10 323 空分裝袋（兩津勘吉） 1包 卷內無資料 不沒收 29-1 324 空分裝袋（蠟筆小新） 1包 卷內無資料 不沒收 29-2 325 空分裝袋（蠟筆小新） 1包 卷內無資料 不沒收 29-3 326 分裝袋（大） 1包 卷內無資料 不沒收 30-1 327 第二級毒品、第三級毒品原料（呈卡西酮類、苯二氮陽性，即附表二編號2所示粉末） 1包 本院110年度刑保管字第0345號 不沒收 30-2 328 第二級毒品、第三級毒品原料（呈卡西酮類陽性，即附表二編號3所示粉末） 1包 本院110年度刑保管字第0345號 不沒收 30-3 329 第二級毒品、第三級毒品原料（呈卡西酮類、苯二氮陽性，即附表二編號4所示粉末） 1包 本院110年度刑保管字第0345號 不沒收 30-4 330 第二級毒品、第三級毒品原料（呈卡西酮類、苯二氮陽性，即附表二編號5所示粉末） 1包 本院110年度刑保管字第0345號 不沒收 30-5 331 毒品奶茶包（即附表二編號10所示咖啡包） 35包 本院110年度刑保管字第0345號 沒收 30-6 332 空分裝袋（兩津勘吉） 1包 卷內無資料 不沒收 30-7 333 毒品咖啡包（兩津勘吉，即附表二編號11所示咖啡包） 1包 本院110年度刑保管字第0345號 沒收 30-8 334 毒品咖啡包（金色，即附表二編號12所示咖啡包） 3包 本院110年度刑保管字第0345號 沒收 30-9 335 毒品咖啡包（咖啡色，即附表二編號13所示咖啡包） 4包 本院110年度刑保管字第0345號 沒收 30-10 336 毒品咖啡包（黃色，即附表二編號14所示咖啡包） 1包 本院110年度刑保管字第0345號 沒收 30-11 337 毒品咖啡包（黑色，即附表二編號15所示咖啡包） 1包 本院110年度刑保管字第0345號 沒收 30-12 338 電子磅秤 1臺 卷內無資料 不沒收 30-13 339 毒品咖啡包（蠟筆小新，即附表二編號1所示咖啡包） 56包（依員警職務報告所載，實際數量為52包，短少4包） 卷內無資料 沒收 30-14 340 分裝袋（小） 1包 卷內無資料 不沒收 30-15 341 不明藥錠（內含3顆，即附表二編號16-18所示藥錠） 1包 本院110年度刑保管字第0345號 不沒收 30-16 342 不明藥錠（即附表二編號19所示藥錠） 1顆 本院110年度刑保管字第0345號 不沒收 30-17 343 毒品咖啡包（蠟筆小新，即附表二編號1所示咖啡包） 4包（依員警職務報告所載，此為編號16所示毒品咖啡包，但遭員警另記載為編號343所示毒品咖啡包4包） 卷內無資料 沒收 1-20 344 毒品咖啡包（蠟筆小新，即附表二編號1所示咖啡包） 4包 卷內無資料 沒收 2-22 345 手機（內含行動電話門號0000000000號SIM卡1張） 1支 本院110年度刑保管字第0755號。 不沒收 無編號 346 手機（內含行動電話門號0000000000號SIM卡1張） 1支 同上。 不沒收 無編號 

【附表二】
編號 扣案物品名稱及數量 驗前（總）毛重驗前（總）淨重 鑑驗結果 毒品鑑定書所在卷宗及頁碼   驗餘（總）純質淨重（微量部分不計算純質淨重）    1 咖啡包30,626包 350,951.30公克318,447.79公克 含第三級毒品4-甲基甲基卡西酮（純度1％）成分 內政部警政署刑事警察局109年8月7日刑鑑字第1090079641號鑑定書（見109年度偵字第26467號卷第79-82頁）   3184.47公克（第三級毒品4-甲基甲基卡西酮部分）3184.47公克（第三級毒品3,4亞甲基雙氧苯基乙基胺丁酮部分）      含第三級毒品3,4亞甲基雙氧苯基乙基胺丁酮（純度1％）成分     含第三級毒品甲基-N,N-二甲基卡西酮（微量）成分   2 褐色粉末1包 2,102.41公克2,089.11公克 含第三級毒品4-甲基甲基卡西酮（純度33％）成分 內政部警政署刑事警察局109年8月7日刑鑑字第1090079212號鑑定書（見同上偵卷第75-77頁）   689.40公克（第三級毒品4-甲基甲基卡西酮部分）104.45公克（第三級毒品3,4亞甲基雙氧苯基乙基胺丁酮部分）      含第三級毒品3,4亞甲基雙氧苯基乙基胺丁酮（純度5％）成分     含第三級毒品甲基-N,N-二甲基卡西酮（微量）成分   3 綠色粉末1包 1.27公克0.86公克 含第三級毒品3,4亞甲基雙氧苯基乙基胺丁酮（純度77％）成分 同上   0.66公克（第三級毒品3,4亞甲基雙氧-N-乙基卡西酮部分 含第三級毒品愷他命（微量）成分     含第四級毒品氯二甲基卡西酮（微量）成分   4 米白色粉末1包 279.94公克272.44公克 含第三級毒品3,4亞甲基雙氧苯基乙基胺丁酮（純度74％）成分 同上   301.60公克（第三級毒品3,4亞甲基雙氧苯基乙基胺丁酮部分） 含第三級毒品4-甲基甲基卡西酮（微量）成分   5 米白色粉末1包 676.85公克660.93公克 含第三級毒品3,4亞甲基雙氧苯基乙基胺丁酮（純度80％）成分 同上   528.74公克（第三級毒品3,4亞甲基雙氧苯基乙基胺丁酮部分） 含第三級毒品4-甲基甲基卡西酮（微量）成分   6 橘色圓形藥錠1包 無驗前毛重127.68公克 未檢出毒品成分 內政部警政署刑事警察局109年12月4日刑鑑字第1090096579號鑑定書（見同上偵卷第117-121頁）   無驗前純質淨重    7 淡黃色粉末1包 7.20公克6.30公克 含第三級毒品4-甲基甲基卡西酮（純度90％）成分 同上   5.67公克      含第三級毒品甲基-N,N-二甲基卡西酮（微量）成分   8 褐色粉末1包 7.56公克7.04公克 含第三級毒品4-甲基甲基卡西酮（純度83％）成分 同上   5.84公克    9 橘色粉末1包 178.50公克176.24公克 含第三級毒品3,4亞甲基雙氧苯基乙基胺丁酮（微量）成分 同上   無驗前純質淨重 含第四級毒品硝西泮（微量）成分  10 黑/黃色包裝（內含淡褐色粉末）35包 874.52公克829.37公克 含第三級毒品硝甲西泮（微量）成分 同上   無驗前純質淨重      含第三級毒品4-甲基甲基卡西酮（微量）成分     含第三級毒品3,4亞甲基雙氧苯基乙基胺丁酮（微量）成分  11 黃色包裝（內含黃色粉末）1包 4.58公克3.51公克 含第三級毒品4-甲基甲基卡西酮（純度3％）成分 同上   0.10公克      含第三級毒品甲基-N,N-二甲基卡西酮（微量）成分  12 金色包裝（內含褐色粉末）3包 7.89公克4.95公克 含第三級毒品硝甲西泮（微量）成分 同上   無驗前純質淨重      含第三級毒品4-乙基-2,5-二甲氧基苯基乙基胺（微量）成分     含第四級毒品硝西泮（微量）成分  13 褐色包裝（內含褐色黏稠物質）4包 2.67公克1.11公克 含第三級毒品氯乙基卡西酮（純度4％） 同上   0.43公克      含第三級毒品硝甲西泮（微量）成分  14 黃色包裝（內含褐色粉末）1包 13.54公克11.67公克 含第三級毒品硝甲西泮（微量）成分 同上   無驗前純質淨重 含第三級毒品4-甲基甲基卡西酮（微量）成分     含第三級毒品3,4亞甲基雙氧甲基卡西酮（微量）成分     含第三級毒品3,4亞甲基雙氧苯基乙基胺戊酮（微量）成分  15 黑色包裝（內含褐色粉末）1包 9.73公克8.50公克 含第三級毒品4-甲基甲基卡西酮（4％）成分 同上   0.34公克      含第三級毒品硝甲西泮（微量）成分     含第四級毒品硝西泮（微量）成分  16 紅色橢圓形藥錠1顆 無驗前毛重0.57公克 含第三級毒品硝甲西泮（1％）成分 同上   未達0.01公克 含第三級毒品2-（4-溴-2,5-二甲氧基苯基）-N-（2-甲氧基苯甲基）乙胺（微量）成分     含第四級毒品硝西泮（微量）成分  17 橘色破碎藥錠1顆 無驗前毛重0.10公克 含第三級毒品硝甲西泮（3％）成分 同上   未達0.01公克   18 綠色破碎藥錠1顆 無驗前毛重0.07公克 含第三級毒品愷他命（微量）成分 同上   無驗前純質淨重 含第四級毒品氯二甲基卡西酮（微量）成分  19 白色圓形藥錠1顆 無驗前毛重0.08公克 含第四級毒品氟地西泮（微量）成分 同上   無驗前純質淨重